臺灣臺中地方法院刑事判決　　　　　　　99年度訴字第2507號
公　訴　人　臺灣臺中地方法院檢察署檢察官
被　　　告　魏正崙
選任辯護人　楊永吉律師
上列被告因違反槍砲彈藥刀械管制條例等案件，經檢察官提起公
訴(99年度偵字第15859、15979號)，本院判決如下：
    主    文
魏正崙未經許可，持有可發射子彈具有殺傷力之改造手槍，累犯
，處有期徒刑壹年陸月，併科罰金新臺幣萬元，罰金如易服勞
役，以新臺幣壹仟元折算壹日。扣案如附表三編號1.所示之物沒
收；又犯如附表一所示之罪，各處如附表一所示之刑 (含主刑及
從刑)。應執行有期徒刑拾捌年，扣案如附表三編號1.所示之物
沒收、未扣案之行動電話壹支 (搭配門號0000000000
號，含SIM卡壹張)沒收，如全部或一部不能沒收時，追徵其價額
；未扣案販賣第一級毒品所得財物新臺幣貳仟捌佰元沒收，如全
部或一部不能沒收時，以其財產抵償之。
其餘被訴如附表二所示部分均無罪。
    犯罪事實
一、魏正崙(綽號眼鏡、阿崙)前於民國96年間因過失傷害案件，
    經臺灣高等法院臺中分院以97年度交上訴字第1480號判處有
    期徒刑3月確定，於97年11月17日易科罰金執行完畢。其明
    知可發射子彈具有殺傷力之改造槍枝，係槍砲彈藥刀械管制
    條例所列管禁止持有之違禁物，非經中央主管機關許可，不
    得持有，竟基於未經許可，持有可發射子彈具有殺傷力改造
    手槍之犯意，於99年1月下旬某日，在臺中市○○路與敦化
    路口，向真實姓名年籍均不詳之成年男子，以新臺幣 (下同
    )28,000元(起訴書誤載為3萬元)之價格，購買如附表三編號
    1.所示之仿FN廠半自動手槍製造，換裝土造金屬槍管而成可
    發射子彈具有殺傷力之改造手槍1枝(槍枝管制編號00000000
    00號，含彈匣1個)、非制式子彈2顆，並將之帶回藏放於臺
    中市○○路某老人療養院旁之工地，而未經許可持有上述改
    造手槍、子彈，並於同年6月底、7月初某日，再將之取出改
    藏放在其位於臺中市○○街31巷2號401室租屋處內。
二、魏正崙明知海洛因具成癮性、濫用性及對社會危害性，係經
    行政院公告列為毒品危害防制條例第2條第2項第1款管制之
    第一級毒品，不得非法持有、販賣。為獲取利益，竟基於販
    賣第一級毒品海洛因以牟取差價利潤之犯意，於不詳時、地
    ，向真實姓名年籍均不詳之人先行買入不詳數量供以販賣用
    之海洛因後，以夾鏈袋分裝，再以其所持用門號0000000000
    號行動電話作為對外聯繫販賣海洛因交易時間、地點、金額
    等事宜之聯絡工具，先後於如附表一所示之時間、地點，販
    賣海洛因予附表一所示之廖振堂、林文智、陳奎戎(其販賣
    之對象、聯絡時間、地點、交易方式及每次販賣所得均詳如
    附表一所載)，合計販賣海洛因所得財物2,800元，而獲取價
    差為利潤。
三、嗣蔡昌益因施用毒品案件為警查獲，於99年12月15日警詢時
    主動供出係向魏正崙購買毒品海洛因，經警依通訊保障及監
    察法規定對魏正崙所使用門號0000000000號、0000000000號
    行動電話實施通訊監察，並於99年7月6日晚間9時許，持本
    院核發之搜索票及臺灣臺中地方法院檢察署檢察官核發之拘
    票，在臺中市○區○○○路1段462號金典遊藝場前拘提魏正
    崙到案。魏正崙為警拘提後，在有偵查權限之機關或公務員
    發現有確切之根據得為合理懷疑其非法持有可發射子彈具有
    殺傷力之改造手槍、子彈之犯行前，主動向臺中市政府警察
    局第五分局承辦警員供述其持有改造手槍、子彈之情，自首
    接受裁判，並於同日晚間9時48分許帶同警員至其位於臺中
    市○區○○街32巷2號401室租屋處，取出如附表三編號1.所
    示之改造手槍1支、非制式子彈2顆交予警方，始查悉上情。
四、案經臺中市警察局第五分局 (現已改制為臺中市政府警察局
    第五分局)報請臺灣臺中地方法院檢察署檢察官偵查後起訴
    。
    理    由
壹、有關證據能力方面：
一、有關供述證據部分：
(一)查證人廖振堂、林文智、張舜彬、楊世仲、陳奎戎、林明煌
    於警詢中所為之陳述，為被告以外之人於審判外之言詞陳述
    ，均屬傳聞證據，被告及其辯護人就該證據之證據能力提出
    爭執(見本院卷(一)第33頁背面)，復查無得例外取得證據能力
    之法律依據，應認無證據能力，不得採為認定被告有罪之證
    據資料。
(二)按被告以外之人於審判中滯留國外或所在不明而無法傳喚或
    傳喚不到者，其於檢察事務官、司法警察官或司法警察調查
    中所為之陳述，經證明具有可信之特別情況，且為證明犯罪
    事實之存否所必要者，得為證據，刑事訴訟法第159條之3第
    3款定有明文。其立法理由在於考量審判程序中，一旦發生
    事實上無從為直接審理之原因，如一概否定該陳述之證據適
    格，不免違背實體真實發現之訴訟目的，為補救採納傳聞法
    則，實務上所可能發生蒐證困難之問題，始例外地承認該審
    判外之陳述，得採為證據。是該法條第3款規定「滯留國外
    或所在不明『而』無法傳喚或傳喚不到者」，稽其前後文義
    及立法意旨，所謂「傳喚不到」，顯係指「滯留國外或所在
    不明而傳喚不到」而言，亦即以「滯留國外或所在不明」為
    其前提，倘無滯留國外或所在不明之情形，只是單純傳喚不
    到，自無該條款之適用 (最高法院93年度臺上字第5351號裁
    判要旨參照)，證人蔡昌益於本院經合法傳喚、拘提均未到
    庭，並經本院命警拘提無著，此有其個人戶籍資料 (完整姓
    名) 查詢結果(見本院卷(一)第111頁)、本院送達證書(見本院
    卷(一)第123頁、第185頁)、臺中市政府警察局霧峰分局拘提
    文件簡復表檢附之拘提報告書(本院卷(二)第29頁、第33頁)附
    卷可參，是其顯有所在不明而傳喚不到之情形。又證人蔡昌
    益於警詢陳述被告販賣海洛因之犯罪情節部分，係經警方通
    知而到案說明案情所為之陳述，對於案情之記憶自然較為深
    刻，且對於案情敘述受外力、人情等干擾程度較低，亦無證
    據足認警方人員有何不正方式取供情形，則本院就證人蔡昌
    益於警詢陳述當時之原因、過程、內容等外在環境加以觀察
    ，足認其警詢陳述係出於真意之信用性獲得確切保障，而有
    可信之特別情況，且為證明被告犯罪事實之存否所必要，依
    刑事訴訟法第159條之3第3款規定，認有證據能力。
(三)次按被告以外之人於審判外之陳述，雖不符前4條之規定，
    而經當事人於審判程序同意作為證據，法院審酌該言詞陳述
    或書面陳述作成時之情況，認為適當者，亦得為證據，刑事
    訴訟法第159條之5第1項定有明文。證人廖振堂、林文智、
    張舜彬、楊世仲、陳奎戎、林明煌、蔡昌益於偵訊時之陳述
    ，均屬被告以外之人於審判外之陳述，而屬傳聞證據，惟經
    公訴人、被告及其辯護人於審判時同意作為證據，本院審酌
    該證據作成情況均無不適當之情形，是依上開規定，認得作
    為本案證據。
二、有關非供述證據部分：
(一)按通訊監察錄音之譯文，僅屬依據監聽錄音結果予以翻譯之
    文字，固具文書證據之外觀，但實際上仍應認監聽所得之錄
    音帶或光碟，始屬調查犯罪所得之證物；刑事訴訟法第165
    條之1第2項所稱之證物，如其蒐證程序合法，並經合法調查
    ，自具證據能力。因此檢察官如提出通訊監察錄音之譯文為
    其證據方法，實乃以其監聽所得之錄音帶或光碟，為調查犯
    罪所得之證物，法院本應依刑事訴訟法第165條之1所列之方
    法調查，以判斷該錄音帶或光碟是否與通訊監察錄音之譯文
    相符。而監聽錄音製作之譯文，雖通常為偵查犯罪機關單方
    面製作，然若被告或訴訟關係人對其真實性並無爭執，經法
    院於審判期日提示譯文供當事人辨認、表示意見並為辯論者
    ，程序自屬適法(最高法院95年度臺上字第295號、94年度臺
    上字第4665號判決意旨參照)。被告魏世崙涉犯違反毒品危
    害防制條例第4條第1項、第2項之販賣第一級、第二級毒品
    罪，均係屬最輕本刑為3年以上有期徒刑之罪，屬得核發通
    訊監察書之範圍，且警察機關執行本案之通訊監察，係依據
    本院所核發之通訊監察書，此有本院99年度聲監字第000863
    號通訊監察書及附表 (監聽電話門號0000000000號，監察期
    間99年5月28日至99年6月25日，見本院卷(一)第46頁)、本院
    99年度聲監字第000995號通訊監察書及附表(監聽電話門號0
    000000000號，監察期間99年6月21日至99年7月20日，見本
    院卷(一)第48至49頁)在卷可憑，本案對於被告或其他相關人
    等所使用之電話實施通訊監察，自屬合法。是執行監聽機關
    對被告使用之電話實施通訊監察之結果，就上開電話中之通
    話內容，轉譯為卷附通訊監察譯文表，被告及其辯護人於本
    院準備程序及審理中均不爭執上開譯文內容之真實性，且經
    本院於審判期日依法踐行提示上開監聽譯文之調查證據程序
    ，本案卷附上開通訊監察譯文表及通訊監察錄音光碟片、錄
    音帶，自均有證據能力。
(二)次按法院或檢察官依刑事訴訟法第208條規定囑託醫院、學
    校或其他相當之機關、團體為鑑定時，祇須其以言詞或書面
    提出之鑑定報告，符合刑事訴訟法第206條第1項、第208條
    所規定之形式要件，即具有證據能力，此即屬於刑事訴訟法
    第159條第1項所稱「法律有規定」之特別情形 (最高法院96
    年度臺上字第6842號判決意旨參照)。卷附內政部警政署刑
    事警察局99年7月26日刑鑑字第0990095563號槍彈鑑定書1份
    【見臺灣臺中地方法院檢察署99年度偵字第15859號卷(下稱
    偵字第15859卷)第54頁】，合於刑事訴訟法第206條第1項、
    第208條所規定之形式要件，況公訴人、被告及其辯護人於
    本院行準備程序及審判期日對於上開鑑定書，均未表示爭執
    ，本院復審酌上開槍彈鑑定報告均係由專業機關人員本於其
    專業知識及儀器所作成，又上開鑑定書與本案之事實均具有
    關聯性，是可認上開鑑定書均具有證據能力。
(三)再按傳聞法則乃對於被告以外之人於審判外之言詞或書面陳
    述而為之規範。扣案如附表三編號1.所示之物，係屬物證，
    性質上並非供述證據，無刑事訴訟法第159條第1項規定傳聞
    法則之適用，上開扣案物係由員警於執行拘提時依法搜索而
    扣得，以上證物與本案具有關聯性，與本案待證事實具有自
    然之關聯性，且無證據證明係公務員違法取得之物，依法自
    得作為證據。
貳、有罪部分：
一、認定犯罪事實所憑之證據及理由：
(一)有關犯罪事實一非法持有可發射子彈具有殺傷力之改造手槍
    、子彈部分：
    上揭犯罪事實，業據被告魏正崙於警詢、偵訊及本院審理時
    坦承不諱【見臺中市警察局第五分局中分五偵字第00990020
    328號卷 (下稱警(一)卷)第7頁、偵字第15859卷第17頁、本院
    卷(一)第79頁】，並有臺中市警察局第五分局搜索扣押筆錄、
    扣押物品目錄表、查獲現場照片7張(見警(一)卷第32至35頁、
    第37至40頁)、扣案槍枝、子彈照片4張 (見警(一)卷第43至44
    頁)在卷可稽。又扣案如附表三編號1.所示之槍枝、子彈經
    送內政部警政署刑事警察局鑑定，經以檢視法、性能檢驗法
    、試射法鑑驗結果，認：(一)送鑑手槍1枝(槍枝管制編號0000
    000000號)，認係改造手槍，由仿FN廠半自動手槍製造之槍
    枝，換裝土造金屬槍管而成，經操作檢視，雖槍枝欠缺復進
    簧，惟認仍可供擊發適用子彈使用，認具殺傷力；(二)送鑑子
    彈2顆，認均係非制式子彈，由金屬彈殼組合直徑8.0±0.5
    ㎜金屬彈頭而成，採樣1顆試射，可擊發，認具殺傷力，有
    內政部警政署刑事警察局99年7月26日刑鑑字第0990095563
    號槍彈鑑定書1份及槍枝、子彈照片7張附卷足憑(見偵字第1
    5859卷第54至55頁)，是扣案改造手槍、子彈確均具殺傷力
    ，應堪認定。被告之任意性自白核與事實相符，堪予採信，
    被告此部分犯行應堪認定。
(二)有關犯罪事實二販賣第一級毒品海洛因部分：
    訊之被告魏正崙矢口否認有何販賣第一級毒品海洛因之犯行
    ，辯稱:伊沒有販賣海洛因。廖振堂是綽號「小黑」之人的
    朋友，「小黑」有施用海洛因，「小黑」有一陣子幫伊顧跳
    蚤市場，廖振堂找不到「小黑」時會打給伊說要找「小黑」
    ，伊再跟「小黑」說誰找他，廖振堂不會跟伊講到有關毒品
    的事；林文智、陳奎戎都是蔡昌益的朋友，伊有跟他們說過
    有手機、電腦讓伊估價，或是有便宜的甲基安非他命可以賣
    給伊，林文智常跟伊拿錢，都沒有還伊，伊叫「阿水」即林
    明煌去找他麻煩，可能因為這樣才有糾紛，伊被抓的時候在
    警局有問林文智，為何要誣賴伊，林文智說「沒辦法，不然
    我無法交保」、陳奎戎是最常拿手機賣給伊云云；辯護人則
    為被告辯護稱：證人與被告間有金錢借貸糾紛，且被告曾多
    次斥責證人，其中證人蔡昌益更因借貸糾紛與被告結有夙怨
    ，且證人因供出上游毒品，可邀寬典，不免因此有誣攀他人
    云云。經查：
    1.有關附表一編號1.、2.所載販賣第一級毒品海洛因予證人
      廖振堂部分：
      (1)查門號0000000000號行動電話係綽號大胖之男子以1,50
        0元價格販售予被告使用等情，業經被告於警詢時供承
        在卷【見臺中市警察局第五分局中分五偵字第00990020
        330號卷 (下稱警(二)卷)第12頁】，並有上開門號之通聯
        調閱查詢單1張附卷可稽(見警(二)卷第30至37頁)。又證
        人廖振堂為購買第一級毒品海洛因，曾以00-00000000
        號公用電話、其所有門號0000000000號行動電話，分別
        於附表一編號1.、2.所示之時間，以各該編號所示之方
        式與被告聯絡，並由被告出面交付第一級毒品海洛因，
        及向其收取毒品價金等事實，業據證人廖振堂於偵訊及
        本院審理時證述綦詳【見臺灣臺中地方法院檢察署99年
        度偵字第15979號卷(偵字第15979號卷)第21頁背面、第
        117頁、本院卷(一)第80至84頁】。此外，並有證人廖振
        堂所有門號0000000000號行動電話通聯調閱查詢單1張
        (見警(二)卷第80頁)、被告所持用門號0000000000號行動
        電話之通訊監察書及附表各1份(見本院卷(一)第46頁)、
        通訊監察譯文1份(見警(二)卷第81頁、偵字第15979號卷
        第61頁背面、本院卷(一)第128頁背面、第130頁背面)附
        卷可參。
      (2)參以證人廖振堂所有門號0000000000號行動電話與被告
        所持用門號0000000000號行動電話，就附表一編號1.
        所示販賣海洛因部分，於99年5月30日晚間8時43分57秒
        、9時19分52秒之通訊監察譯文，通話內容如下：「A(
        即被告)：喂。B(即廖振堂)：兄仔，我是蕃薯，我要一
        天。A：等你準備多一點在用原來的。B：我身上不夠了
        ，我明天或後天才有錢。A：我種東西我不會洗，都是
        少年在洗的。B：要在那邊。‧‧A：在十甲路。B：十
        甲路那裡。A：十甲路、東英路附近」、「A：喂。B：
        我是蕃薯。A：‧‧你上來一點十甲路往旱溪路這邊，
        東英路與振宇五金中間。B：我知道。A：你就會看見我
        。B：好。」。就附表一編號2.所示販賣海洛因部分
        ，於99年6月1日晚間7時46分18秒、7時49分4秒、8時2
        分50秒之通訊監察譯文內容：「A(即被告)：喂。B (即
        廖振堂)：我蕃薯。A：你好。B：有查舖工嗎(臺語)。A
        ：有了。B：以前向你問的2天嗎，你在那裡。A：我在
        太平。B：在那裡。A：你到溪洲路之後打給我。B：好
        。」、「A(即被告)：喂。B(即廖振堂)：我蕃薯，順便
        拿查某工(臺語)比較漂亮的。A：好。B：用比較漂亮的
        。A：了解。」、「A(即被告)：喂。B (即廖振堂)：我
        蕃薯，我到了。A：你在那裡。B：我在溪洲路轉角這邊
        有一個水果大賣場。A：對面有一個7-11那一間嗎。B：
        對。A：好了解。B：你要過來嗎。A：對。」(見本院卷
        (一)第128頁背面、第130頁背面)。而觀之上開通訊監察
        譯文，被告與證人廖振堂雙方雖未明示購買毒品海洛因
        ，無法直接證明於附表一編號1.、2.所示之時間被告與
        廖振堂是否有確實完成毒品海洛因之交易，惟該譯文內
        確實有出現雙方使用一般毒品交易之暗語，如「一天」
        、「查某工」、「比較漂亮的」等語，且衡之海洛因係
        第一級毒品，無論持有、施用、販賣，均屬違法行為，
        為治安機關所嚴查，此為眾所週知，毒品交易均於隱密
        下進行，其以通信聯絡亦鮮有明白直接以「毒品」、「
        海洛因」等名稱或相近之用語稱之，都以暗語或彼此已
        有默契之含混語意而為溝通，因此，依上開通訊監察譯
        文，雖未見雙方明言購買毒品之說詞，惟依證人廖振堂
        於偵訊及本院審理時證述附表一編號1.、2.所示各次聯
        絡之通訊內容均是指毒品交易之意，被告亦不否認確有
        接到該些電話，足徵證人廖振堂證述於附表一編號1.、
        2.所示之時間，與被告以前揭行動電話聯絡後，分別與
        被告在附表一編號1.、2.所示地點碰面，並交易毒品海
        洛因之情節尚非憑空虛捏，應堪採信。又前揭行動電話
        通訊監察譯文，與證人廖振堂之證述有相當之關聯性，
        足以補強證人廖振堂之證詞，而擔保其前開所稱與被告
        交易毒品海洛因之真實性，是據上事證，堪認證人廖振
        堂與被告有於附表一編號1.、2.所示之時、地，由被告
        交付第一級毒品海洛因予廖振堂，及廖振堂有交付毒品
        價金予被告之事實。
      (3)復稽之證人廖振堂前曾因施用毒品案件，經法院裁定送
        觀察、勒戒或判處罪刑確定並執行完畢，此經證人廖振
        堂證述在卷(見偵字第15979號卷第116頁)，並有廖振堂
        之臺灣高等在監在押全國紀錄表在卷可參 (見本院卷(一)
        第53頁)，依其向被告購買毒品前均有施用毒品海洛因
        之生活經驗，其對於向被告購買之毒品係海洛因自無誤
        認之可能，其於偵訊、本院審理時均證述向被告購買之
        物確係海洛因，應屬真實。
      (4)被告雖以上揭情詞置辯，惟其於本院準備程序時辯稱：
        廖振堂是「小黑」的朋友，「小黑」有施用海洛因，「
        小黑」有一陣子幫伊顧跳蚤市場，廖振堂找不到「小黑
        」時會打給伊說要找「小黑」，伊再跟「小黑」說誰找
        他云云(見本院卷(一)第32頁背面)；惟經證人廖振堂於本
        院審理時到庭進行交互詰問程序，證述確有在臺中縣太
        平市 (現已改制為臺中市太平區，以下仍稱臺中縣太平
        市○○○路上水果行與被告碰面交易毒品海洛因後，被
        告則改辯稱：伊是載「兄仔」過去水果行，伊要向「兄
        仔」拿甲基安非他命，剛好證人廖振堂也要海洛因，所
        以伊與廖振堂合資一起向「兄仔」拿，伊跟「兄仔」一
        起過去水果行，錢也不是伊收的，因為我們拿的不是相
        同的東西，而且要不要買毒品是廖振堂自己與「兄仔」
        交談。伊不曾拿過廖振堂買毒品的錢等語 (見本院卷(一)
        第84至85頁)，所辯前後不一，且與上開通訊監察譯文
        內容不符，自難信實。佐以證人廖振堂於本院審理時業
        已證述：伊只有向被告購買海洛因，除了向被告買海洛
        因之外，沒有向其他人買過，與被告交易海洛因時，被
        告是騎車過來，沒有載人等語(見本院卷(一)第87頁)。被
        告前揭所辯，洵無足採。
    2.有關附表一編號3.所載販賣第一級毒品海洛因予證人林文
      智部分：
      (1)查證人林文智為購買第一級毒品海洛因，曾以00-00000
        000號公用電話、其母親何月琴名義申辦之門號0000000
        000號行動電話，於附表一編號3.所示時間與被告聯絡
        ，並由被告出面交付第一級毒品海洛因，及向其收取毒
        品價金500元等事實，業據證人林文智於偵訊時證述明
        確 (見偵字第15979號卷第23頁背面)，並有證人林文智
        所持用門號0000000000號行動電話通聯調閱查詢單1張(
        見警(二)卷第108頁)、被告所持用門號0000000000號行動
        電話之通訊監察書及附表各1份 (見本院卷(一)第46頁)、
        通訊監察譯文1份(見警(二)卷第111頁、本院卷(一)第130頁
        背面)附卷可稽。
      (2)參以證人林文智以00-00000000公用電話與被告所持用
        門號0000000000號行動電話，於99年6月2日下午5時34
        分5秒之通訊監察譯文，通話內容如下：「A(即被告)：
        喂。B(即林文智)：我阿弟，跟昨天一樣。A：好呀，等
        一下。B：好。」、及以其所使用門號0000000000號行
        動電話與被告所持用門號0000000000號行動電話，於99
        年6月2日下午5時42分58秒之通訊監察譯文內容：B (即
        林文智)：喂。A(即被告)：你到了嗎。B：是。A：你從
        天橋進化路這邊過來。B：好。A：還沒到天橋之前有一
        個士林素食，我在這邊。B：好。」(見警(二)卷第111頁)
        。觀之上開通訊監察譯文，被告與證人林文智雙方雖未
        明示購買毒品海洛因，無法直接證明於附表一編號3.所
        示之時間電話聯絡後，被告與林文智是否有確實完成毒
        品海洛因之交易，惟衡之海洛因係第一級毒品，無論持
        有、施用、販賣，均屬違法行為，為治安機關所嚴查，
        此為眾所週知，毒品交易均於隱密下進行，其以通信聯
        絡亦鮮有明白直接以「毒品」、「海洛因」等名稱或相
        近之用語稱之，都以暗語或彼此已有默契之含混語意而
        為溝通，因此，依上開通訊監察譯文，雖未見雙方明言
        購買毒品之說詞，惟依證人林文智於偵訊時證述附表一
        編號3.所示聯絡之通訊內容是指毒品交易之意，被告亦
        不否認確有接到該通電話，足徵證人林文智證述於附表
        一編號3.所示之時間，與被告以前揭行動電話聯絡後，
        有與被告在附表一編號3.所示地點碰面，並交易毒品海
        洛因之情節尚非憑空虛捏，應堪採信。又前揭行動電話
        通訊監察譯文，與證人林文智之證述有相當之關聯性，
        足以補強證人林文智偵訊時之證詞，而擔保其前開所稱
        與被告交易毒品海洛因之真實性，是據上事證，堪認證
        人林文智與被告有於附表一編號3.所示之時、地，由被
        告交付第一級毒品海洛因予林文智，及林文智有交付毒
        品價金予被告之事實。
      (3)復稽之證人林文智前曾因施用毒品案件，經法院裁定送
        觀察、勒戒，有林文智之臺灣高等在監在押全國紀錄表
        在卷可參 (見本院卷(一)第107頁)，依其向被告購買毒品
        前已有施用毒品海洛因之生活經驗，其對於向被告購買
        之毒品係海洛因自無誤認之可能，其於偵訊時證述向被
        告購買之物確係海洛因，應屬真實。
      (4)證人林文智於本院審理時雖翻異前詞，改證稱：被告是
        去向他朋友買甲基安非他命，順便帶伊去找他朋友買海
        洛因。99年6月2日下午5時34分5秒、5時42分58秒伊與
        被告通話後，被告帶伊去找他朋友，向他朋友買毒品，
        被告的朋友在臺中市○○路與力行路附近，伊自己騎機
        車到該處，伊到的時候，被告在該處附近的素食店吃飯
        ，我們就一起去素食店附近找被告的朋友，伊向被告的
        朋友買500元海洛因，伊付500元給被告的朋友，海洛因
        是被告的朋友交給伊的，被告的朋友伊不認識，伊不知
        道被告如何稱呼他，我們3個人見面時，伊只在旁邊，
        沒有去聽他們講話。伊在警詢時說是向綽號「眼鏡仔」
        即被告買毒品，因為警詢時伊在提藥，身體不舒服，偵
        訊與警詢是同一天，伊都在提藥，可能伊當時會錯意云
        云(見本院卷(一)第163至166頁)。然查：
        證人林文智於99年7月7日警詢、偵訊接受調查時所述
          內容，均係其自己之自由陳述等情，業據證人林文智
          於本院審理時坦認無訛 (見本院卷(一)第164頁)，且其
          於該日偵訊時，經檢察官訊問有關向被告購買毒品之
          時間、地點、毒品種類、購買金額、聯絡方式等交易
          細節均能清楚陳述，堪認證人林文智於偵訊時所陳有
          向被告購買海洛因之證述，係出於其本身之真意，並
          無因提藥、或因會錯意而影響其證述之情形。
        證人林文智於本院審理時證稱：伊與被告間並無糾紛
          ，平常交情不錯，伊沒有向被告借過錢，被告沒有叫
          綽號「阿水」之林明煌找過伊麻煩等語 (見本院卷(一)
          第166頁)，其並於本院審理時坦認伊知道販賣毒品為
          重罪，則以其與被告之情誼，其所述有關海洛因係向
          被告朋友購買之情倘若屬實，其於警詢、偵訊時理當
          據實說明，豈有隱瞞與被告上情，而故意誣指被告販
          毒之理？且亦應無甘冒偽證罪之處罰，於偵訊時誣指
          被告涉犯法定本刑為無期徒刑或死刑之重罪，而為虛
          偽陳述之必要。證人林文智嗣後於本院審理時所為更
          易之證述，應係因時間變遷、外界壓力及迫於被告在
          庭之壓力，而為迴護被告之詞。
        再參酌證人林文智與被告前述通話內容，林文智表示
          其要毒品之種類、數量為「跟昨天一樣」時，被告即
          表示「好呀」，顯見被告於接獲林文智欲購買毒品之
          電話後，隨即於電話中與林文智達成買賣之合意，其
          後並約定見面之地點，並無隻字提及其尚須向他人詢
          問有無毒品、數量、價錢及嗣後再回覆等內容，證人
          林文智於本院審理時所述，已與上揭通訊監察譯文內
          容不符；且證人林文智對本院詢及何以其與被告之通
          訊內容會顯示其向被告調取海洛因施用，在警詢、偵
          訊時亦直指向被告購買海洛因乙事，支吾其詞，忽謂
          伊於警詢、偵訊時因正在提藥，身體不舒服；忽則謂
          伊於警詢時、偵訊時所述係會錯意，所言前後齟齬，
          莫衷一是，亦難信其上開於本院所證為真實。再者，
          依證人林文智上揭所述，本案既係由被告朋友直接與
          其交易海洛因，其並直接交付500元給被告朋友，豈
          有不知被告朋友如何稱呼之理，其所證前後矛盾，顯
          係配合被告於本院之辯解所為，自無可採。
        綜上，證人林文智於本院審理時所述，顯為維護被告
          之詞，不足採信。本案自無從依證人林文智於本院審
          理時之證述採為有利於被告之認定。被告辯稱其未販
          賣海洛因予林文智云云，應係為求脫免刑責之詞，委
          無可採。
    3.有關附表一編號4.所載販賣第一級毒品海洛因予證人陳奎
      戎部分：
      (1)證人陳奎戎就其為購買第一級毒品海洛因，曾以其弟陳
        政光所申辦門號0000000000號行動電話，於附表一編號
        4.所示時間與被告所持用門號0000000000號行動電話聯
        絡，並由被告出面交付第一級毒品海洛因，及向其收取
        毒品價金400元等事實，業於偵訊時證述綦詳(見偵字第
        15979號卷第113至114頁)，此外，並有證人陳奎戎所持
        用門號0000000000號行動電話通聯調閱查詢單1張(見偵
        字第15979號卷第58頁)、被告所持用門號0000000000號
        行動電話之通訊監察書及附表各1份(見本院卷(一)第46頁
        )、通訊監察譯文1份(見偵字第15979號卷第62頁、本院
        卷(一)第130頁背面)存卷可參。
      (2)參之證人陳奎戎所持用門號0000000000號行動電話與被
        告所持用門號0000000000號行動電話，於99年6月1日上
        午6時55分2秒、7時19分14秒、8時5分23秒之通訊監察
        譯文，通話內容如下：「A(即被告)：喂。B(即陳奎戎)
        ：我龍仔。A：你不是要拿錢給我。B：我現在要你那個
        。A：我穿的衣服。B：對，你在那裡。A：我要從大甲
        路過去太平，你現在過來太平『振宇』。B：好。我差
        不多十多分鐘。你現在那個量與質有比較差了。A：了
        解。‧‧」、「A (即被告)：喂。B(即陳奎戎)：我再1
        分鐘就到了。A：我已經到鐵橋了。我到溪洲路4號鐵橋
        這邊。B：我現在在十甲路走也可以到嗎。A：對。B：
        如何走。A：十甲路看到十甲東路右轉，看到7-11 在左
        轉一直走。B：好。」、「A (即被告)：喂。B (即陳奎
        戎)：喂。我阿龍了。我看你現在『衣服』越來越貴了
        。A：你都不準時，準時就不會了。B：剛才那個600嗎
        ，我的歸我的，我的部分500元，我先拿400元給你，好
        不好。A：好了。B：你把我弄那個，不要那種。A：好
        。B：以後我有會陸續還。」等語 (見偵字第15979號卷
        第62頁)。觀之上開通訊監察譯文，被告與證人陳奎戎
        雙方雖未明示購買毒品海洛因，無法直接證明於附表一
        編號4.所示之時間電話聯絡後，被告與陳奎戎是否有確
        實完成毒品海洛因之交易，惟該譯文內確實有出現雙方
        使用一般毒品交易之暗語，如「衣服」、「質與量有比
        較差」、「衣服越來越貴了」、「我的部分500，先拿4
        00給你」等語，且衡之海洛因係第一級毒品，無論持有
        、施用、販賣，均屬違法行為，為治安機關所嚴查，此
        為眾所週知，毒品交易均於隱密下進行，其以通信聯絡
        亦鮮有明白直接以「毒品」、「海洛因」等名稱或相近
        之用語稱之，都以暗語或彼此已有默契之含混語意而為
        溝通，因此，依上開通訊監察譯文，雖未見雙方明言購
        買毒品之說詞，惟依證人陳奎戎於偵訊時證述附表一編
        號4.所示聯絡之通訊內容是指毒品交易之意，被告亦不
        否認確有接到該通電話，足徵證人陳奎戎證述於附表一
        編號4.所示之時間，與被告以前揭行動電話聯絡後，有
        與被告在附表一編號4.所示地點碰面並交易毒品海洛因
        之情節尚非憑空虛捏，應堪採信。又前揭行動電話通訊
        監察譯文，與證人陳奎戎之證述有相當之關聯性，足以
        補強證人陳奎戎偵訊時之證詞，而擔保其前開所稱與被
        告交易毒品海洛因之真實性，是據上事證，堪認證人陳
        奎戎與被告有於附表一編號4.所示之時、地，由被告交
        付第一級毒品海洛因予陳奎戎，及陳奎戎有交付毒品價
        金予被告之事實。
      (3)復稽之證人陳奎戎前曾因施用毒品案件，經法院裁定送
        觀察、勒戒、強制戒治，有陳奎戎之臺灣高等在監在押
        全國紀錄表在卷可參 (見本院卷(一)第109頁)，依其向被
        告購買毒品前已有施用毒品海洛因之生活經驗，其對於
        向被告購買之毒品係海洛因自無誤認之可能，其於偵訊
        證述向被告購買之物確係海洛因，應屬真實。
      (4)證人陳奎戎於本院審理時雖亦證稱附表一編號4.所載該
        次交易，其係於當日上午7點多與被告碰面，由被告交
        付海洛因給伊，伊沒有當場付錢，是2個小時後交給被
        告400元等語 (見本院卷(二)第19頁背面至第20頁)，惟就
        是否向被告購買海洛因一節，則改證稱：伊是跟被告一
        起去向綽號「黑人」之人買的，被告買甲基安非他命，
        伊是買海洛因，因為伊與「黑人」不熟，所以要跟被告
        向「黑人」購買。警詢時警察說有好幾個人都說是跟被
        告買的，警察拿被告的照片問伊是不是認識這個人、是
        不是向這個人購買，伊沒有看到被告上手的照片，伊跟
        被告上面那個人不熟，所以才說是向被告購買。99年6
        月1日伊打電話給被告是要拿海洛因，被告的朋友有來
        ，伊是自己過去，當天上午7點多被告在振宇跟伊碰面
        ，伊騎機車載被告到被告朋友指定的地點，到了之後，
        被告朋友的車停下來，被告就進入車子裡面拿毒品，伊
        就在外面等，伊拿350元給被告，被告從車子出來之後
        就把伊的海洛因拿給伊，被告自己也有拿甲基安非他命
        等語(見本院卷(二)第17至20頁)。然查：
        證人陳奎戎於本院審理時證稱：伊與與被告熟識，並
          無糾紛，伊有向被告欠錢，但有借有還，會拖比較久
          才還，被告會唸伊，但口氣不會不好。伊並未因此而
          對被告有怨恨等語(見本院卷(二)第19頁背面至第20頁)
          ，其並於本院審理時坦認伊知道販賣毒品為重罪，則
          以其與被告之情誼，其所述有關海洛因係向綽號「黑
          人」購買之情倘若屬實，其於警詢、偵訊時理當據實
          說明，豈有隱瞞與被告上情，而故意誣指被告販毒之
          理？且亦應無甘冒偽證罪之處罰，於偵訊時誣指被告
          涉犯法定本刑為無期徒刑或死刑之重罪，而為虛偽陳
          述之必要。證人證人陳奎戎於本院審理時所為更易之
          證述，應係因時間變遷、外界壓力及迫於被告在庭之
          壓力，而為迴護被告之詞。
        又參酌證人陳奎戎與被告前述通話內容，陳奎戎表示
          要毒品之種類為「我現在要你那個」後，被告即表示
          「我穿的衣服」、「你現在過來太平『振宇』」等語
          ，顯見被告於接獲陳奎戎欲購買毒品之電話後，隨即
          於電話中與陳奎戎達成買賣之合意，並約定見面之地
          點，並無隻字提及其尚須向他人詢問有無毒品、數量
          、價錢及嗣後再回覆，亦無陳奎戎要求被告聯絡綽號
          「黑人」碰面交易毒品等內容，甚且，陳奎戎在與被
          告完成交易後之當日上午8時5分23秒，再與被告通話
          時，直稱「我看你現在『衣服』越來越貴了」等語，
          亦非指稱綽號「黑人」之男子所販售之海洛因價格越
          來越貴，堪見證人陳奎戎於本院審理時所述，與上揭
          通訊監察譯文內容顯不相符；再者，證人陳奎戎對本
          院詢及何以其與被告之通訊內容顯示其向被告調取海
          洛因施用，在警詢、偵訊時亦直指向被告購買海洛因
          乙事，陳稱係因警察拿被告的照片問伊是不是認識這
          個人、是不是向這個人購買，伊沒有看到被告上手的
          照片，伊跟被告上面那個人不熟，所以才說是向被告
          購買等語，所述顯與論理法則、社會常情有違，難信
          其上開於本院所證為真實，顯係配合被告於本院之辯
          解所為，自無可採。
        綜上，證人陳奎戎於本院審理時所述，顯係維護被告
          之詞，不足採信。本案自無從依證人陳奎戎於本院審
          理時之證述採為有利於被告之認定。被告辯稱其未販
          賣海洛因予陳奎戎云云，應係為求脫免刑責之詞，委
          無可採。
    4.查我國查緝毒品交易之執法甚嚴，對於販賣海洛因科以無
      期徒刑以上之重度刑責。販賣海洛因係違法行為，非可公
      然為之，亦無公定價格，且容易分裝、增減份量，而買賣
      之價格，可能隨時依交易雙方關係之深淺、購毒者之資力
      、需求量及對行情之認知、毒品來源是否充裕、查緝是否
      嚴謹、購毒者被查獲後供出購買對象之可能風險等情形，
      而異其標準，非可一概而論，從而販賣之利得，除被告就
      販賣之價量俱臻明確供述外，委難察得實情，然販賣之人
      從價差或量差中牟利之方式雖異，其意圖營利之販賣行為
      則無二致。而毒品危害防制條例所處罰之「販賣」毒品罪
      ，所著重者為在主觀上有藉以牟利之惡性，及對毒品之擴
      散具有較有償或無償轉讓行為更嚴重之危害性，被告「營
      利」之意圖係從客觀之社會環境、情況及證人、物證等資
      料，依據證據法則綜合研判認定；本案雖未扣得被告販賣
      予證人廖振堂、林文智、陳奎戎之海洛因，又證人廖振堂
      、林文智、陳奎戎亦不知被告販入海洛因之成本、交付之
      數量如何，致無法查得販賣之實際利得若干。然衡諸毒品
      海洛因量微價高，取得不易，且為政府嚴格查緝之違禁物
      ，販賣海洛因為最輕本刑為無期徒刑之重罪，凡販賣毒品
      者，茍無利益可圖，應無甘冒被他人供出來源或遭檢警查
      緝法辦之危險而平價供應他人施用之理，因此其販入之價
      格必較出售之價格低廉，或以同一價格販賣而減少毒品之
      份量，而有從中賺取買賣價差牟利之意圖及事實，應屬合
      理之認定。從而，舉凡有償交易，縱未確切查得販賣賺取
      之實際差價，但除別有事證，足反證其確另基於某種非圖
      利本意，且係按同一價格轉讓，確未牟利之情形外，尚難
      執此認非法販賣之事證有所不足，致知過坦承者難辭重典
      ，飾詞否認者反得逞僥倖，而失情理之平。本案被告與上
      揭買受海洛因之廖振堂、林文智、陳奎戎間並無特別之親
      屬情誼，且渠等均證述分別向被告購買海洛因時，有交付
      金錢而均屬有償之行為，又被告於行為時係近40歲之成年
      人，曾因施用毒品經本院裁定送觀察、勒戒、判處罪刑執
      行完畢(見卷附臺灣高等法院被告前案紀錄表)，對於販賣
      海洛因之重刑實知之甚詳，如無相當利潤可圖，豈有甘冒
      遭受重刑之風險，而將海洛因販入價格轉販賣或無償轉讓
      他人之理？被告販賣毒品海洛因予上揭證人等，其主觀上
      顯係基於營利之販賣意圖而為毒品之提供行為至明。
(三)綜上所述，被告所犯如犯罪事實一所載之非法持有可發射子
    彈具有殺傷力之改造手槍、子彈、如犯罪事實二所載之販賣
    第一級毒品海洛因之犯行，均堪予認定，本案事證明確，應
    予依法論科。
三、論罪量刑之理由：
(一)被告魏正崙就犯罪事實一部分，未經許可而持有扣案如附表
    三編號1.所示之改造手槍、子彈，核被告所為，係犯槍砲彈
    藥刀械管制條例第8條第4項之非法持有可發射子彈具殺傷力
    之改造手槍罪(查槍砲彈藥刀械管制條例第8條雖於100年1月
    5日修正公布施行，惟僅增列第5款有關空氣槍部分情節輕微
    者得減輕其刑之規定，該條第4項並未修正，尚不生法律變
    更之問題)、同條例第12條第4項之非法持有子彈罪。又非法
    持有、寄藏、出借槍砲彈藥刀械等違禁物，所侵害者為社會
    法益，如所持有、寄藏或出借客體之種類相同 (如同為手槍
    ，或同為子彈者)，縱令同種類之客體有數個(如數枝手槍、
    數顆子彈)，仍為單純一罪，不發生想像競合犯之問題；若
    同時持有、寄藏或出借二不相同種類之客體 (如同時持有手
    槍及子彈)，則為一行為觸犯數罪名之想像競合犯(最高法院
    82年度臺上字第5303號判決意旨參照)。是被告同時持有具
    殺傷力之非制式子彈2顆，仍應僅成立單純一非法持有子彈
    罪，而不以其所持有之子彈數量而成立數罪；再被告以一持
    有行為，同時地持有改造手槍1枝、制式子彈2顆，係以一持
    有行為同時觸犯構成要件相異之數罪，為異種想像競合犯，
    依刑法第55條前段規定，應從一重之槍砲彈藥刀械管制條例
    第8條第4項之非法持有可發射子彈具殺傷力之改造手槍罪處
    斷。
(二)按海洛因屬毒品危害防制條例第2條第2項第1款所定之第一
    級毒品，不得非法持有、販賣。核被告魏正崙如附表一 (即
    犯罪事實二部分)所為，均係犯毒品危害防制條例第4條第1
    項之販賣第一級毒品罪。被告於前述各罪販賣前持有海洛因
    之行為，其持有海洛因之低度行為應為販賣第一級毒品之高
    度行為所吸收，不另論罪。
(三)查刑法於94年2月2日修正公布，並自95年7月1日起生效施行
    ，修正後刑法刪除第56條之連續犯規定，而基於概括之犯意
    ，連續數販賣毒品之行為，於刑法修正刪除連續犯規定之前
    ，均依連續犯論以一罪，依該次刑法第56條修正理由之說明
    ，謂：「對繼續犯同一罪名之罪者，均適用連續犯之規定論
    處，不無鼓勵犯罪之嫌，亦使國家刑罰權之行使發生不合理
    之現象」、「基於連續犯原為數罪之本質及刑罰公平原則之
    考量，爰刪除有關連續犯之規定」等語，即係將本應各自獨
    立評價之數罪，回歸本來就應賦予複數法律效果之原貌。而
    所謂集合犯是指立法者所制定之犯罪構成要件中，本就預定
    有數個同種類之行為將反覆實行之犯罪而言，將各自實現犯
    罪構成要件之反覆多數行為，解釋為集合犯，而論以一罪。
    是以對於集合犯，必須從嚴解釋，以符合立法本旨。觀諸毒
    品危害防制條例所定之販賣毒品罪之構成要件文義，實無從
    認定立法者本即預定該犯罪之本質，必有數個同種類行為而
    反覆實行之集合犯行，故販賣毒品罪，難認係集合犯。因此
    ，就刑法修正施行後多次販賣毒品之犯行，採一罪一罰，始
    符合立法本旨 (最高法院97年度臺上字第99號判決意旨參照
    )。本案依本院認定之事實，被告於如附表一所示之時間販
    賣海洛因之行為，犯罪時間均係95年7月1日之後，係於刑法
    修正刪除連續犯規定之後所犯，且歷次交易時間並非一致，
    每次行為在時間差距上可以分開，販賣對象又非同一，足認
    其主觀上難認出於一次決意，在刑法評價上亦各具獨立性，
    每次行為皆可獨立成罪，依社會通念，修法後應認為數罪之
    評價，始符合刑罰公平原則。檢察官起訴書亦認被告多次販
    毒之犯行，應予分論併罰，是被告上揭販賣第一級毒品犯行
    ，均犯意各別，行為互異，並與上揭非法持有可發射子彈具
    有殺傷力之改造手槍罪，應予分論併罰。
(四)被告有如犯罪事實欄所載論罪科刑執行情形，有卷附臺灣高
    等法院被告前案紀錄表1份可按，其受有期徒刑執行完畢後5
    年以內再故意犯本案法定刑為有期徒刑之罪，為累犯，除被
    告所犯販賣第一級毒品罪之法定本刑為死刑或無期徒刑部分
    ，依刑法第64條第1項、第65條第1項之規定，不得加重其刑
    外，就販賣第一級毒品罪之罰金刑部分、非法持有可發射子
    彈具有殺傷力之改造手槍罪，均依刑法第47條第1項規定加
    重其刑。
(五)次按刑法第62條規定：「對於未發覺之罪自首而受裁判者」
    ，所謂發覺，固非以有偵查犯罪職權之機關或人員確知其人
    犯罪無誤為必要，而於對其發生嫌疑時，即得謂為已發覺，
    但此項對犯人之嫌疑，仍須有確切之根據得為合理之可疑者
    ，始足當之，若單純主觀上之懷疑，要不得謂已發生嫌疑(
    最高法院88年度臺上字第4139號判決意旨參照)；次按犯槍
    砲彈藥刀械管制條例之罪自首，並報繳其持有之全部槍砲、
    彈藥、刀械者，減輕或免除其刑，槍砲彈藥刀械管制條例第
    18 條第1項前段定有明文，且槍砲彈藥刀械管制條例既為刑
    法之特別法，該條例第18條第1項前段規定，即為刑法第62
    條但書所示之特別規定，自應優先適用 (最高法院91年度臺
    上字第615號判決意旨參照)。經查：被告係因違反毒品危害
    防制條例案件，為警拘提之際，主動向承辦警方供出持有如
    附表三編號1.所示改造手槍、子彈，並帶同警方至其上址租
    屋處取出該改造槍枝、子彈交予警方之情，業據證人即臺中
    市政府警察局第五分局警員黃宏亮於本院審理時證稱：當時
    是由小隊長董朝福帶隊從電子遊藝場外面抓到被告，當時被
    告身上沒有槍枝，由董朝福將被告帶回第五分局偵查隊時，
    伊聽董朝福及其他同仁說被告現住地有槍，後來我們再重新
    編2個小隊到被告家去搜索，是被告同意到他現住地去搜索
    。伊在製作通訊監察譯文時，因為不是現譯，是待錄，所以
    沒有聽到被告持有槍枝的部分，如果伊有聽到，當時搜索時
    ，伊就會告知同仁被告有槍要小心一點等語(見本院卷(二)第1
    5頁背面至第16頁)；證人即臺中市政府警察局第五分局警員
    董朝福於本院審理時證稱：我們有現譯知道被告會在菲力貓
    遊藝場出入，且該處有發現被告的車子，被告出來要上車前
    ，就被我們抓到。在帶被告回偵查隊的車上時，伊有問被告
    有無其他違禁物品，被告在車上就說他住處還有槍枝，且主
    動帶我們去他住處搜索。在逮捕被告之前，不知道被告持有
    槍枝，只知道被告有販毒，通訊監察內容，我們沒有聽到被
    告持有槍枝的情形等語(見本院卷(二)第16至17頁)。是以，被
    告在承辦警員有確切之根據得為合理之可疑其持有改造手槍
    、子彈之前，主動向查獲之警員供出持有如附表三編號1.所
    示之改造手槍、子彈，並帶同警員起出上開槍彈之行為，自
    該當於「自首」及「報繳持有全部槍枝」之要件，應依槍砲
    彈藥刀械管制條例第18條第1項前段及刑法第66條後段之規
    定，予以減輕其刑，並依法先加重後減輕之。
(六)復按毒品危害防制條例第17條第1項所謂供出毒品來源，因
    而查獲其他正犯或共犯者，係指具體提供毒品來源之資訊，
    使調查或偵查犯罪之公務員知悉而對之發動調查或偵查，並
    據以破獲者而言 (最高法院99年度臺上字5843號、第5957號
    判決參照)。本案被告因販賣毒品犯行於99年7月6日為警查
    獲後，於警詢、偵訊時供稱其所持有毒品海洛因之來源綽號
    「阿良」、「阿龍」、「阿ㄆㄧㄚ」之人云云，並提出其等
    使用之行動電話門號供警方追查，惟經檢察官追查後均因無
    法查獲，有臺灣臺中地方法院檢察署檢察官99年蒞字第6804
    號補充理由書存卷足稽 (見本院卷(一)第159-2頁)，是本案尚
    無因被告供出毒品來源，使調查或偵查犯罪之公務員知悉而
    對之發動調查或偵查，並據以破獲之情形，自無依毒品危害
    防制條例第17條第1項減輕或免除其刑之適用，附此敘明。
(七)再按刑之量定，為求個案裁判之妥當性，法律固賦予法院裁
    量權，但此項裁量權之行使，除應依刑法第57條規定，審酌
    行為人及其行為等一切情狀，為整體之評價，並應顧及比例
    原則與平等原則，使罪刑均衡，輕重得宜，以契合社會之法
    律感情。又刑法第59條規定犯罪之情狀可憫恕者，得酌量減
    輕其刑，其所謂「犯罪之情狀」，與同法第57條規定科刑時
    應審酌之一切情狀，並非有截然不同之領域，於裁判上酌減
    其刑時，應就犯罪一切情狀(包括第57條所列舉之10款事項)
    ，予以全盤考量，審酌其犯罪有無可憫恕之事由 (即有無特
    殊之原因與環境，在客觀上足以引起一般同情，以及宣告法
    定低度刑，是否猶嫌過重等等)，以為判斷(最高法院95年度
    臺上字第6157號判決意旨參照)。查販賣第一級毒品罪，其
    法定刑為死刑、無期徒刑，別無其他自由刑之規定，刑度可
    謂重大。然同為販賣第一級毒品之人，其原因動機不一，犯
    罪情節未必盡同，或有大盤毒梟者，亦有中、小盤之分，甚
    或僅止於吸毒者友儕間為求互通有無之有償轉讓者亦有之，
    其販賣行為所造成危害社會之程度自屬有異，法律科處此類
    犯罪，所設之法定最低本刑卻同為「死刑或無期徒刑；處無
    期徒刑者，得併科新臺幣一千萬元以下罰金」，不可謂不重
    。於此情形，倘依其情狀處以有期徒刑，即足以懲儆，並可
    達防衛社會之目的者，自非不可依客觀之犯行與主觀之惡性
    二者加以考量其情狀是否有可憫恕之處，適用刑法第59條之
    規定酌量減輕其刑，期使個案裁判之量刑，能斟酌至當，符
    合比例原則。被告就附表一所示販賣海洛因之犯行，其販賣
    次數為4次，且均小額交易，其販賣之數量及獲取之利益均
    非龐大，犯罪情節較諸販毒集團尚屬零星小額，且被告僅係
    單純販賣交易毒品，並無施用強暴、脅迫之不法手段，更無
    向購買毒品之人積極催討交易款項，以其情節而論，其惡性
    尚不如專以販賣第一級毒品維生之販毒集團重大，被告既非
    販賣毒品之大盤或中盤商，其販賣第一級毒品之行為對社會
    整體侵害之程度尚非鉅大，其所犯販賣第一級毒品罪，其最
    輕法定本刑為無期徒刑，本院就其客觀之犯行與主觀之惡性
    二者加以考量其犯罪情狀，認在客觀上顯非不可憫恕，以其
    等所犯之罪之最低法定刑為無期徒刑而言，縱使量處法定最
    低刑度之無期徒刑，仍嫌過重，難謂符合罪刑相當性及比例
    原則，更無從與大毒梟之惡行有所區隔，爰依刑法第59條之
    規定，就犯罪事實二有關被告所犯如附表一所示販賣第一級
    毒品罪部分，均予以酌量減輕其刑度，方屬公允衡平。被告
    所犯販賣第一級毒品罪，有前揭加重及酌減之事由，就所犯
    販賣第一級毒品罪之罰金刑部分，應依法先加而後減輕之。
(八)爰審被告未經主管機關許可，非法持有槍枝、子彈，對社會
    治安存有潛在之威脅及危險，惟其持有槍彈，並未供作任何
    犯罪行為之用，未因此造成公眾或他人之現實之惡害，且事
    後並主動自首及報繳前開槍彈；又毒品對社會秩序及國民健
    康危害至深且鉅，嚴重影響社會治安，製造、運輸、販賣等
    行為情節尤重，更應嚴加非難，所為實乃法所不容而懸為厲
    禁，而被告明知毒品對人體健康戕害甚鉅，為牟取利益，無
    視國家杜絕毒品犯罪之禁令，多次販賣海洛因，肇生他人施
    用毒品之來源，戕害國民身心健康，且有滋生其他犯罪之可
    能，對社會所生危害程度非輕，兼衡其犯罪之目的、次數、
    販毒所得、品行、智識程度，及被告犯罪後除坦認非法持有
    可發射子彈具有殺傷力之槍彈犯行外，自始至終均否認販賣
    毒品海洛因，態度非佳等一切情狀，分別量處如主文所示之
    刑，並定其應執行之刑，以示懲儆。
(九)沒收部分：
    1.扣案如附表三編號1.所示之改造手槍1支、非制式子彈1顆
      ，係槍砲彈藥刀械管制條例第4條第1項第1款、第2款所稱
      之槍砲、彈藥，依同條例第5條之規定，非經中央主管機
      關許可不得持有，係屬違禁物，應依刑法第38條第1項第1
      款之規定，不問屬於被告與否，併予宣告沒收之。至於經
      鑑定單位鑑驗試射擊發之非制式子彈1顆，因僅剩餘彈殼
      ，均已失其子彈之結構及性能，堪認已耗損而無殺傷力，
      非屬違禁物，爰不併予宣告沒收。
    2.按毒品危害防制條例第19條第1項規定，犯該條例第4條至
      第9條、第12條、第13條或第14條第1項、第2項之罪者，
      其供犯罪所用或因犯罪所得之財物，均沒收之。係採義務
      沒收主義，且金錢為代替物，重在兌換價值，而不在原物
      ，自難拘泥於沒收原物之理論，認沒收販賣毒品所得之金
      錢，以當場查獲扣押者為限，苟能證明其為販賣毒品所得
      之金錢，均應予以沒收(最高法院92年度臺上字第5227號
      判決參照)。是販賣毒品所得之金錢，無論已否扣案，如
      仍屬存在，即應依法沒收。據此，被告販賣毒品海洛因之
      各次所得詳如附表一所示，上開販賣毒品所得之金額雖未
      扣案，然無證據證明已不存在，且既為被告因犯罪所得之
      財物，仍應依毒品危害防制條例第19條第1項之規定併予
      諭知沒收，如全部或一部不能沒收時，依同條項之規定，
      應以其財產抵償之。
    3.次按毒品危害防制條例第19條第1項規定：犯第4條之罪者
      ，其供犯罪所用或因犯罪所得之財物，均沒收之，如全部
      或一部不能沒收時，追徵其價額或以其財產抵償之。但該
      條項並無如同條例第18條第1項所定「不問屬於犯人與否
      ，沒收之」之明文，自屬相對沒收主義之立法。是其應沒
      收之物，應以屬被告所有者為限。又該規定所稱「追徵其
      價額」者，係指所沒收之物為金錢以外之其他財物而無法
      沒收時，應追徵其價額，使其繳納與原物相當之價額。如
      所得財物為金錢而無法沒收時，始應「以其財產抵償之」
      (最高法院93年臺上第2743號、95年度臺上字第305號判決
      意旨參照)。附表三編號4.所示被告用以聯繫販賣毒品海
      洛因事宜之搭配門號0000000000號行動電話1支，雖未扣
      案，惟無證據證明已經滅失，自應依毒品危害條例第19第
      1項規定諭知沒收，如全部或一部不能沒收時，應追徵其
      價額。又上開門號之SIM卡，因行動電話服務須以晶片卡(
      即SIM卡)為使用介面，因此電信公司於出租行動電話門號
      予消費者使用時，即同時附帶提供晶片卡給消費者作為門
      號使用之介面，故電信公司接受消費者申辦門號並將該門
      號開通上線時，該晶片卡之所有權亦移轉於消費者，自不
      能認該晶片卡仍屬電信公司所有之物，該行動電話SIM卡
      為被告所有之物，業據被告供明在卷，雖未扣案，惟無證
      據證明已經滅失，自應諭知沒收，如全部或一部不能沒收
      時，追徵其價額。
    4.再按被告經法院為有罪之科刑判決時，查獲之毒品，與被
      告本案所犯並經法院諭知有罪者若全然無關，不得於該有
      罪判決之主刑下宣告沒收 (最高法院94年度臺上字第1227
      號判決意旨參照)。扣案如附表三編號2.所示之第二級毒
      品甲基安非他命6包，雖屬違禁物，然因與本案被告上揭
      犯罪無關，檢察官復未聲請單獨宣告沒收，自無從於本案
      宣告沒收。
    5.另警方於臺中市○區○○○路1段462號金典遊藝場前查扣
      如如附表三編號3.所示之行動電話3支，雖為被告所有之
      物，因本案未見有以此3支行動電話聯絡本案犯罪之事證
      ，無證據證明係供本案被告犯罪所用或預備或因犯罪所得
      之物，且非屬違禁物，爰不予宣告沒收。又警方於被告位
      於臺中市○區○○街31巷2號401室租屋處內查扣如附表三
      編號5.所示之電子磅秤1臺，被告否認為其所有，因查無
      其他證據證明係被告所有供本案販賣毒品犯罪所用之用，
      且非違禁物，亦無從於本判決併為沒收之諭知。
參、無罪部分：
一、公訴意旨另以：被告魏正崙基於販賣第一級毒品海洛、第二
    級毒品甲基安非他命之犯意，於附表二編號1.至10.所示時
    間、地點，分別販賣海洛因、甲基安非他命予附表二編號1.
    至10.所示之廖振堂等人(交易之對象、時間、地點、聯絡交
    易方式及每次販賣所得均詳如附表二編號1.至10.所載)，而
    獲取價差為利潤，因認被告就附表二編號1.至9.所為，均涉
    犯違反毒品危害防制條例第4條第1項之販賣第一級毒品罪、
    就附表二編10.所為，係犯違反同條例第4條第2項之販賣第
    二級毒品罪等語。
二、按犯罪事實應依證據認定之，無證據不得認定犯罪事實；又
    不能證明被告犯罪或其行為不罰者，應諭知無罪之判決。刑
    事訴訟法第154條第2項、第301條第1項分別定有明文。次按
    事實之認定，應憑證據，如未能發現相當證據，或證據不足
    以證明，自不能以推測或擬制之方法，以為裁判基礎；而認
    定不利於被告之事實，須依積極證據，苟積極證據不足為不
    利於被告事實之認定時，即應為有利於被告之認定，更不必
    有何有利之證據；所謂認定犯罪事實之積極證據，雖不以直
    接證據為限，間接證據亦包括在內，然而無論直接或間接證
    據，其為訴訟上之證明，須於通常一般之人均不致有所懷疑
    ，而得確信其為真實之程度者，始得據為有罪之認定，倘其
    證明尚未達到此一程度，而有合理之懷疑存在時，自不能以
    推測或擬制之方法，以為有罪裁判之基礎，最高法院著有30
    年度上字第816號、40年度臺上字第86號、76年度臺上字第4
    986號判例可資參照。又刑事訴訟法第161條第1項規定：檢
    察官就被告犯罪事實，應負舉證責任，並指出證明之方法。
    因此，檢察官對於起訴之犯罪事實，應負提出證據及說服之
    實質舉證責任。倘其所提出之證據，不足為被告有罪之積極
    證明，或其指出證明之方法，無從說服法院以形成被告有罪
    之心證，基於無罪推定之原則，自應為被告無罪判決之諭知
    ，最高法院亦著有92年臺上字第128號判例可參。
三、公訴意旨認被告魏正崙涉有上開罪嫌，乃就：(一)附表二編號
    1.部分，以證人廖振堂於警詢、偵訊時證述、通聯調閱查詢
    單、行動電話照片；(二)附表二編號2.至4.部分，以證人張舜
    彬於警詢、偵訊時之證詞、通訊監察譯文、指認犯罪嫌疑人
    紀錄表、通聯調閱查詢單；(三)附表三編號5.部分，以證人楊
    世仲於警詢、偵訊時之證詞、指認照片、通訊監察譯文、通
    聯調閱查詢單；(四)附表三編號6.部分，以證人陳奎戎於警詢
    、偵訊時之證述、指認犯罪嫌疑人紀錄表、通訊監察譯文、
    通聯調閱查詢單；(五)附表四編號7.至9.部分，以證人蔡昌益
    於警詢、偵訊時之證述、指認犯罪嫌疑人紀錄表、通聯紀錄
    ；(六)附表四編號10.部分，以證人林明煌於警詢、偵訊時之
    證述、指認犯罪嫌疑人紀錄表，資為論據。
四、訊之被告魏正崙矢口否認有何販賣第一級毒品、第二級毒品
    之犯行，辯稱：廖振堂、楊世仲都是「小黑」的朋友，「小
    黑」本身有在用海洛因，「小黑」有一陣子幫伊顧跳蚤市場
    ，他們找不到「小黑」時會打給伊說要找「小黑」，伊再跟
    「小黑」說誰找他，他們不會跟伊講到有關毒品的事；張舜
    彬賣手機給伊，伊有給張舜彬600元，手機無法開機，伊叫
    朋友去找他，叫他還錢、手機拿回去，但是他手機沒有拿回
    去，伊沒有賣海洛因給張舜彬，伊知道張舜彬有向伊朋友拿
    海洛因，伊自己是拿甲基安非他命，張舜彬都是趁伊向朋友
    拿安非他命時跟伊一起去，趁機向伊朋友拿一些海洛因；伊
    與蔡昌益有金錢上糾紛，伊在收購手機、電腦，蔡昌益說他
    妹妹有一部電腦要賣伊，先向伊拿了9,000元，後來蔡昌益
    違約，伊找朋友去找他2、3次，因此發生口角，蔡昌益可能
    因為這樣誣陷伊；陳奎戎是蔡昌益的朋友，陳奎戎常拿手機
    賣給伊；林明煌有時候叫伊去他住的地方，趁伊睡覺時打開
    我皮包，拿走一些零錢或是安非他命等語。
五、經查：
(一)按修正刑事訴訟法第154條證據裁判主義之規定，乃揭櫫國
    際公認之刑事訴訟無罪推定原則，為修正刑事訴訟法保障被
    告人權之重要指標，法院自應嚴守此一原則，在檢察官所舉
    證據及法院依法定職權調查所得之證據，足以證明被告有罪
    之前，自應推定其無罪。若所得證據其為訴訟上之證明，尚
    未達於通常一般人均不致有所懷疑，而得確信其為真實之程
    度者，自不能為有罪之認定，此為上開無罪推定原則之當然
    闡釋，自不能因犯罪之調查難易不同而有異，其理甚明。又
    施用毒品者所稱其向某人買受毒品之指證，不得作為有罪判
    決之唯一證據，仍須調查其他必要之證據，以察其是否與事
    實相符，為本院歷年來之見解，良以毒品買受者之指證，其
    憑信性於通常一般人已有所懷疑，尚難確信其為真實。況依
    毒品危害防制條例第17條之規定，其供出毒品來源而破獲者
    ，復得減輕其刑，則其指證之真實性猶有疑慮，是施用毒品
    者之指證，其真實性有待其他必要證據加以補強。茲所謂必
    要之補強證據，固不以證明販賣毒品犯罪構成要件之全部事
    實為必要，但以與施用者之指證具有相當之關聯性為前提，
    其經與施用者之指證綜合判斷，已達於通常一般人均不致有
    所懷疑，而得確信施用者之指證為真實者，始得為有罪之認
    定，此為無罪推定原則之必然推演 (最高法院93年度臺上字
    第6750號、90年度臺上字第3115號、95年度臺上字第6850號
    、96年度臺上字第1029號、97年度臺上字第3281號、99年度
    臺上字第1821號判決意旨均同此旨)。亦即，施用毒品者之
    指證，其真實性有待其他必要之證據加以補強，若施用毒品
    者之指證，其真實性仍有合理之懷疑存在時，在此項合理之
    懷疑未澄清前，自不能遽為有罪之判斷，茲所謂其他必要之
    補強證據，即在排除此項合理之懷疑，使之達於可得確信之
    程度，否則即應為被告有利之推定，此亦為刑事訴訟法第
    154條，犯罪事實應依證據認定之證據裁判原則，及因保障
    被告人權，無罪推定原則之所在，此項刑事訴訟基本原則，
    不能因販賣毒品行為之期間短暫、方法隱密、對象單純，以
    致查獲不易、搜證困難等原因而放棄，或減低對於犯罪構成
    要件應予嚴格證明之堅持，此項基本原則應為法官證據證明
    力自由判斷職權行使之限制。
(二)有關附表二編號1.被告販賣海洛因予證人廖振堂部分：
    證人廖振堂於偵訊時證稱：伊最後一次是99年6月15日晚間8
    時在臺中市○○路附近向被告買1千元的海洛因等語(見偵字
    第15979號卷第21頁背面)；於本院審理時證稱：伊於偵訊說
    於99年6月15日晚上8時許，有向被告購買1,000元海洛因屬
    實，伊都是打0000000000號行動電話跟被告聯絡，在臺中市
    ○○路附近向被告拿海洛因及交1千元給被告，伊沒有看過9
    9年6月15日的通訊監察譯文，這次是伊自己記得才說的等語
    (見本院卷(一)第82頁、第83頁背面)。並從警詢之8張照片中
    ，指認被告即係販賣海洛因之綽號「眼鏡」男子 (見警(二)卷
    第78頁)，此外，復有廖振堂所有門號0000000000號行動電
    話通聯調閱查詢單1張存卷可參 (見警(二)卷第80頁)。惟上開
    通聯調閱查詢單僅能證明證人廖振堂申辦上開門號00000000
    00號行動電話之事實，尚無法據此即推論出被告有於附表二
    編號1.所示時間販賣第一級毒品海洛因予證人廖振堂之事實
    。公訴意旨認被告有於附表二編號1.所示之時間、地點，販
    賣1,000元之海洛因予廖振堂之犯行，除證人廖振堂上開偵
    訊及本院審理時之證述外，均無與施用毒品者關於相關毒品
    交易之供述具有相當程度關聯性之補強證據在卷可為佐證。
    換言之，證人廖振堂上開於偵訊、本院審理時之證述外，本
    院遍查卷存證據資料，均查無任何之積極證據，可資以補強
    其證述之真實性，自不能僅以證人廖振堂片面之證述內容，
    即為被告有罪判決之基礎。公訴意旨指稱被告於附表二編號
    1.所示時、地販賣海洛因予證人廖振堂部分，尚嫌無據，依
    嚴格證明法則，自難遽予認定被告確有附表二編號1.所示之
    販賣海洛因予證人廖振堂之犯行。
(三)有關附表二編號2.至4.被告販賣海洛因予證人張舜彬部分：
    1.證人張舜彬於偵訊、本院審理時均證述伊共向綽號「眼鏡
      」之被告買過3次毒品，1次是99年7月4日，1次是99年6月
      22日通話前2天即約99年6月中、1次是99年6月底，地點都
      是約在力行路與自強街口的時鐘，每次都是買500元至1,0
      00元不等，伊會用自己的手機或用公用電話打給被告。伊
      於99年7月4日下午5點多，用伊所有門號0000000000號電
      話打到被告的電話，被告有3、4支電話，伊現在不記得號
      碼，伊打給被告時跟他說要買內衣，就是要買海洛因的意
      思，電話中伊沒有跟被告講要買多少，要等見面的時候伊
      再跟他說，打完電話沒多久，我們就約在臺中市○○路與
      自強街口，伊當場給被告1,000元，被告給伊1包海洛因，
      後來伊就拿去加油站的廁所施用，感覺與之前施用的海洛
      因感覺差不多。伊所有0000000000號行動電話與00000000
      00號行動電話於99年6月22日晚間10點47分35秒之通訊監
      察譯文，是伊與被告的通話內容，通話前伊有先傳簡訊給
      他，簡訊內容是伊向被告抱怨講海洛因純度不好，那次的
      海洛因是6月中時向被告購買的，地點是在力行路與自強
      街口的時鐘，時間是在傍晚5、6點，那次是購買500元。9
      9年6月底伊打電話給被告，被告與伊約在力行路與自強路
      口，是傍晚5、6點，被告自己一個人來交易，伊拿500元
      給被告，被告拿海洛因給伊，伊拿回去之後在自由路的加
      油站施用，施用後的感覺比之前的海洛因的品質來得好等
      語(見偵字第15979號卷第28頁、第122頁、本院卷(一)第85
      至88頁)，並從警詢之8張照片中，指認被告即係販賣海洛
      因之綽號「眼鏡」之男子(見偵字第15979 號卷第29頁)。
    2.公訴意旨認被告涉有附表二編號2.至4.所示販賣第一級毒
      品罪之證據，除上開證人張舜彬之證述外，係以證人張舜
      彬所有門號0000000000號行動電話通聯調閱查詢單1張(見
      警(二)卷第173頁)、另就附表二編號2.部分併以證人張舜彬
      所有門號0000000000號行動電話與被告所持用門號000000
      0000號行動電話於99年6月22日晚間10時47分35秒之通訊
      監察譯文，為其之補強證據。然上開通聯調閱查詢單僅能
      證明證人張舜彬申辦上開門號0000000000號行動電話之事
      實，尚無法據此推論出被告有於附表二編號2.至4.所示時
      間販賣第一級毒品海洛因予證人張舜彬之事實。又觀之上
      揭證人張舜彬與被告於99年6月22日晚間10時47分35秒通
      訊監察譯文，通話內容如下：「A(即被告)：說話。B(即
      張舜彬)：ㄚ你有看到短訊嗎。A：有啦。B：阿真是的。A
      ：好，電話中不要講那個。‧‧‧」(見警(二)卷第175頁)
      ，因卷內並無該通短訊內容，尚無法藉由上開通話內容判
      斷是否有販賣毒品之約定內容，雖證人張舜彬於偵訊及本
      院審理時均證述短訊內容為其向被告抱怨毒品純度不良等
      語，然此仍屬證人張舜彬之片面指述。是公訴意旨認被告
      有於附表二編號2.至4.所示之時間、地點，分別販賣如附
      表二編號2.至4.所示金額之海洛因予張舜彬之犯行，除證
      人張舜彬上開偵訊及本院審理時之證述外，本院遍查卷存
      證據資料，查無任何之積極證據，可資以補強其證述之真
      實性，自不能僅以證人張舜彬片面之證述內容，即為被告
      有罪判決之基礎。公訴意旨指稱被告於附表二編號2.至4.
      所示時、地販賣海洛因予證人張舜彬部分，尚嫌無據，依
      嚴格證明法則，自難遽予認定被告確有附表二編號2.至4.
      所示之販賣海洛因予證人張舜彬之犯行。
(四)有關附表二編號5.被告販賣海洛因予證人楊世仲部分：
    1.證人楊世仲於偵訊時證稱：門號0000000000號行動電話是
      伊使用，沒有借給他人，門號0000000000號行動電話與門
      號0000000000號行動電話於99年6月29日晚上8時0分22秒
      通訊監察譯文，是伊與綽號「阿崙」之被告的通話，伊當
      時跟被告約地點買毒品跟買手機，這次有交易成功，伊向
      被告買500元海洛因，地點在臺中縣太平市○○路跟旱溪
      東路交叉口的公園，被告自己送毒品過來給伊等語 (見偵
      字第號15979號卷第49頁)。並從警詢之8張照片中，指認
      被告即係販賣海洛因之綽號「眼鏡」之男子(見偵字第159
      79號卷第49至50頁)。此外，復有楊世仲所有門號0000000
      000號行動電話通聯調閱查詢單1張存卷可參(見偵字第159
      79號卷第41頁)。
    2.證人楊世仲於本院審理時則翻異前詞，改證稱：伊沒有向
      被告買過毒品，99年6月29日晚上8、9時許，伊與被告有
      在十甲東路與旱溪東路口的公園見面，當時伊是拿SIM卡
      卡給被告，是伊朋友透過伊拿給被告，伊與被告在該處只
      有見過一次面。當天見面前，伊有打電話給被告，約在公
      園見面，伊的行動電話門號為0000000000號，伊打被告所
      使用門號0000000000號之行動電話。警詢時警察問伊那通
      電話是什麼意思，伊去被告車上做什麼，問伊是不是去拿
      海洛因，伊當時恍惚，警察叫伊說什麼伊就說。偵訊時伊
      藥癮犯了，昏昏沈沈的，伊不太識字，看不太懂偵訊筆錄
      的內容。檢察官沒有教伊怎麼回答，是伊自己的意思講的
      等語(見本院卷(一)第89至91頁)。證人楊世仲就其有無於附
      表二編號5.所示時地向被告購買毒品海洛因，前後所述內
      容已有歧異，足認證人楊世仲先前於偵訊時之證述，與審
      判中並不相符，其真實性如何，已非無疑，並非無瑕疵可
      指，自無從據為被告有如附表二編號5.所示販賣第一級毒
      品犯行之積極證明。
    3.又觀之證人楊世仲所有門號0000000000號行動電話與被告
      所持用門號0000000000號行動電話，於99年6月29日晚間8
      時0分22秒之通訊監察譯文，通話內容如下：「B (即楊世
      仲)：喂。A(即被告)：你在那裡。B：我在雞肉飯這邊有
      一個公園。A：我沒有看見你。B：我在公園裡面。A：我
      在振宇五金這邊。B：好了。」等語 (見偵字第15979號卷
      第40頁)。綜觀上開通話內容，並無毒品交易者常見之以
      暗語或彼此已有默契之含混語意而為溝通之說詞，尚無法
      藉由上開通話內容判斷是否有販賣毒品之約定內容，雖證
      人楊世仲於偵訊證述該通話內容為其與被告約訂地點購買
      毒品等語，然此仍屬證人楊世仲之片面指述，且該通通話
      前、後，被告所持用門號門號0000000000號行動電話於該
      日並無其他與證人楊世仲之通訊記錄，被告該日後續是否
      有販賣海洛因予楊世仲，並無任何證明，自不能以此遽認
      被告有於附表二編號5.所示時地販賣海洛因予楊世仲之行
      為。則公訴意旨認被告有於附表二編號5.所示之時間、地
      點，販賣海洛因予楊世仲之犯行，除證人楊世仲上開偵訊
      時之證述外，本院遍查卷存證據資料，查無任何之積極證
      據，可資以補強其證述之真實性，自不能僅以證人楊世仲
      片面之證述內容，即為被告有罪判決之基礎。公訴意旨指
      稱被告於附表二編號5.所示時、地販賣海洛因予證人楊世
      仲部分，尚嫌無據，依嚴格證明法則，自難遽予認定被告
      確有附表二編號5.所示之販賣海洛因予證人楊世仲之犯行
      。
(五)有關附表二編號6.被告販賣海洛因予證人陳奎戎部分：
    1.證人陳奎戎於偵訊時證稱：門號0000000000號行動電話是
      伊弟弟陳政光申辦，由伊在使用，伊有向被告買過毒品，
      是以0000000000號行動電話打被告0000000000號行動電話
      ，大部分都約在力行路與進化路口附近交易，99年5月29
      日下午6時12分30秒通訊監察譯文是伊問被告那裡有沒有
      東西，伊說伊很難過，被告本來要跟伊收1,000元，但伊
      沒有錢，伊跟他說伊以後有會給他，所以被告就給伊1,00
      0元海洛因的量，但伊施用後覺得不夠純，感覺沒有辦法
      止癮，事後魏正崙也沒有跟伊拿錢等語(見偵字第15979號
      卷第113至114頁)。並於警詢時從6張照片中，指認被告即
      係販賣海洛因之綽號「眼鏡」之男子，有臺中市警察局第
      五分局指認犯罪嫌疑人紀錄表1張在卷可稽(見偵字第1597
      9號卷第57頁)。
    2.證人陳奎戎於本院審理時翻異前詞，改證稱：伊是跟被告
      一起去向綽號「黑人」之人買海洛因，被告買甲基安非他
      命，伊是買海洛因，因為伊與「黑人」不熟，所以要跟被
      告向「黑人」購買，被告沒有施用海洛因。99年5月29日
      被告的朋友也有出來在巷口，被告就過去了，伊在旁邊等
      ，伊當時沒有錢，被告說伊這麼囉唆，朋友不要了，沒有
      錢不可能給伊毒品，被告就拿一包糖給伊，因為伊用了之
      後沒有止癮等語(見本院卷(二)第17至18頁)。證人陳奎戎就
      其有無於附表二編號6.所示時地向被告購買毒品海洛因，
      前後所述內容顯有歧異，而其於本院審理時證述係與被告
      一同向綽號「黑人」之人購買海洛因等情，應為維護被告
      之詞，不足採信，固如前述 (見上述理由貳、一(二)3.(4)部
      分之記載)，然公訴人認定被告涉有附表二編號6.販賣第
      一級毒品罪之證據，除上開證人陳奎戎之證述外，係以證
      人陳奎戎所持用門號0000000000號行動電話與被告所持用
      門號0000000000號行動電話於99年5月29日下午6時12分30
      秒之通訊監察譯文為其之補強證據，而觀之上開證人陳奎
      戎與被告於99年5月29日下午6時12分30秒之通訊監察譯文
      內容：「A(即被告)：喂。B(即陳奎戎)：喂，先跟你反應
      一下，全都是糖粉。A：真的嗎。B：看起來很便宜，但都
      是糖。‧‧」等語(見偵字第15979號卷第58頁、第61頁)
      。依上開譯文內容，顯見被告交予證人陳奎戎之物應係糖
      粉，故陳奎戎施用後並無施用海洛因後之止癮效果，此自
      難據為被告有販賣海洛因予證人陳奎戎之積極證明。是公
      訴意旨認被告有於附表二編號6.所示之時間、地點，分別
      販賣海洛因予陳奎戎之犯行，除證人陳奎戎上開偵訊時之
      證述外，均無與施用毒品者關於相關毒品交易之供述具有
      相當程度關聯性之補強證據在卷可為佐證，自不能僅以證
      人陳奎戎片面之證述內容，即為被告有罪判決之基礎。公
      訴意旨指稱被告於附表二編號6.所示時、地販賣海洛因予
      證人陳奎戎部分，尚嫌無據，依嚴格證明法則，自難遽予
      認定被告確有附表二編號6.所示之販賣海洛因予證人陳奎
      戎之犯行。
(六)有關附表二編號7.至9.被告販賣海洛因予證人蔡昌益部分：
    證人蔡昌益於警詢時陳稱：伊共向綽號「初一」之男子購買
    海洛因3次，第1次於99年4月24日晚間9時左右在臺中縣太平
    市○○路「菲力貓遊藝場」停車場以1,000元向綽號「初一
    」之男子購得海洛因1包施用，第2次於99年4月25日晚間9時
    至10時左右，在臺中市○區○○○路一段462號金典遊藝場
    後面停車場，以1,000元向綽號「初一」之男子購得l小包海
    洛因施用，第3次於99年4月27日凌晨1時許在臺中縣太平市
    ○○路「菲力貓遊藝場」停車場以1,000元向綽號「初一」
    之男子購買海洛因1包，該男子使用SSW-433號機車，朋友告
    知他的名字為阿崙等語(見他字第2943號卷第20頁背面至第2
    1頁)；於偵訊時證稱：伊向「初一」買海洛因，第1次是朋
    友帶伊去跟「初一」買海洛因，「初一」都在太平中山路菲
    力貓遊藝場，第2次之後就用電話跟「初一」聯絡，他的電
    話是0000000000號，後來又改成0000000000號、0000000000
    號，現在「初一」又改了電話，最近伊比較少跟「初一」聯
    絡，所以改的電話要問朋友才知道等語 (見他字第2943號卷
    第34頁)，並於警詢時，從8張照片中，指認被告即係販賣海
    洛因之綽號「初一」男子(見他字第2943號卷第21頁)。此外
    ，復有證人蔡昌益所有門號0000000000號行動電話通聯調閱
    查詢單1張存卷可參 (見警(二)卷第72頁)。惟上開通聯調閱查
    詢單僅能證明證人蔡昌益申辦上開門號0000000000號行動電
    話之事實，尚無法據此推論出被告有於附表二編號7.至9.所
    示時間販賣第一級毒品海洛因予證人蔡昌益之事實。公訴意
    旨認被告有於附表二編號7.至9.所示之時間、地點，販賣如
    附表二編號7.至9.所示金額之海洛因予蔡昌益之犯行，除證
    人蔡昌益上開警詢、偵訊時之證述外，均無與施用毒品者關
    於相關毒品交易之供述具有相當程度關聯性之補強證據在卷
    可為佐證，自不能僅以證人蔡昌益片面之證述內容，即為被
    告有罪判決之基礎。公訴意旨指稱被告於附表二編號7.至9.
    所示時、地販賣海洛因予證人蔡昌益部分，尚嫌無據，依嚴
    格證明法則，自難遽予認定被告確有附表二編號7.至9.所示
    之販賣海洛因予證人蔡昌益之犯行。
(七)有關附表二編號10.被告販賣甲基安非他命予證人林明煌部
    分：
    1.證人林明煌於偵訊時證稱：伊後一次跟被告買甲基安非他
      命是99年7月5日晚間ll點多，伊好像是用被告給伊的不知
      門號手機打被告0000000000號行動電話，由被告拿甲基安
      非他命到太平市○○路的菲力貓或是伊現居處給伊，被告
      是拿l千元約0.2或0.3公克的甲基安非他命給伊，被告說
      要交槍枝給警察，叫伊幫他問看看有沒有人在賣槍枝，伊
      說伊幫他問問看，他就拿甲基安非他命給伊等語 (見偵字
      第15979號卷第25頁)。並於警詢時從8張照片中，指認被
      告即係販賣海洛因之綽號「眼鏡」之男子(見警(二)卷第137
      頁)。
    2.證人林明煌於本院審理時證稱：伊都稱被告為「阿崙」，
      「眼鏡仔」是別人稱呼的。伊沒有向被告拿過或買過毒品
      ，魏正崙在遊樂場的時候打檯子輸錢，他向伊拿錢，沒有
      還伊錢，他有時到伊家，他在睡覺時伊就會拿他的甲基安
      非他命來施用，事後被告沒有罵過伊或採取報復。伊警詢
      、偵訊是同一天，因為有施用毒品，好幾天沒有睡覺了，
      神智不清。99年7月5日晚上11時許，是被告要伊去問問看
      有沒有人要賣槍，被告在太平市的菲力貓遊藝場有拿價值
      1千元的甲基安非他命給伊，但是伊沒有給他1千元等語 (
      見本院卷(一)第167至169頁)。
    3.證人林明煌就其於附表二編號10.所示時、地有無向被告
      購買毒品甲基安非他命，前後所述內容已有歧異，足認證
      人林明煌先前於偵訊時之證述，與審判中並不相符，其真
      實性如何，已非無疑，自無從據為被告有如附表二編號10
      .所示販賣第二級毒品犯行之積極證明。而卷內又無其他
      客觀積極之證據足以佐證證人林明煌於偵訊時所稱向被告
      購買甲基安非他命之證述與事實相符，尚難使本院產生無
      合理懷疑之確信心證。公訴意旨認被告有於附表二編號10
      .所示之時間、地點，販賣第二級毒品甲基安非他命予林
      明煌之犯行，除證人林明煌上開偵訊時之證述外，本院遍
      查卷存證據資料，均查無任何之積極證據，可資以補強其
      證述之真實性，自不能僅以證人林明煌片面之證述內容，
      即為被告有罪判決之基礎。公訴意旨指稱被告於附表二編
      號10.所示時、地販賣甲基安非他命予證人林明煌部分，
      尚嫌無據，依嚴格證明法則，自難遽予認定被告確有附表
      二編號10.所示之販賣甲基安非他命予證人林明煌之犯行
      。
(八)綜上所述，本案公訴人所舉之證據，既未達一般人均不致有
    所懷疑，而得確信被告有附表二各編號所指販賣第一級毒品
    海洛因、第二級毒品甲基安非他命予附表二所示各購毒者之
    真實程度，無從說服本院形成被告有罪之心證；且本院在得
    依或應依職權調查證據之範圍內，復查無其他積極證據足以
    證明被告等確有公訴意旨所指之犯行，即屬不能證明被告犯
    罪，依刑事訴訟法第301條第1項規定，自應為被告此部分無
    罪之諭知。
肆、應適用之法條：
    依刑事訴訟法第299條第1項前段、第301條第1項，槍砲彈藥
    刀械管制條例第8條第4項、第12條第4項、第18條第1項前段
    、毒品危害防制條例第4條第1項、第19條第1項，刑法第11
    條、第47條第1項、第59條、第42條第3項前段、第51條第5
    款、第38條第1項第1款，判決如主文。
本案經檢察官陳永豐到庭執行職務。
中    華    民    國   100    年    4     月    14    日
                  刑事第十七庭審判長法  官  劉邦繡
                                    法  官  洪挺梧
                                    法  官  簡芳潔
以上正本證明與原本無異。
如不服本判決應於收受送達後10日內向本院提出上訴書狀，並應
敘述具體理由；其未敘述上訴理由者，應於上訴期間屆滿後20日
內向本院補提理由書（均須按他造當事人之人數附繕本）「切勿
逕送上級法院」。
                                    書記官  余怜儀
中    華    民    國   100    年    4     月    14    日
附表一：有罪部分
┌──┬───┬──────┬───────┬──────┬───────┬────────┬──────────────┐
│編號│購毒者│聯絡交易時間│交易地點      │毒品種類/金 │交易方式      │ 所犯法條       │罪名及宣告刑                │
│    │      │(民國)      │              │額 (新臺幣) │              │                │                            │
├──┼───┼──────┼───────┼──────┼───────┼────────┼──────────────┤
│ 1. │廖振堂│99年5月30日 │臺中縣太平市十│海洛因/1,000│廖振堂於左揭時│毒品危害防制條例│魏正崙販賣第一級毒品，累犯，│
│    │      │晚間8時43分 │甲路與東英路口│元 (僅交付90│間以其所有門號│第4條第1項      │處有期徒刑拾伍年陸月。未扣案│
│    │      │57秒、9時19 │附近          │0元，尚欠100│0000000000號行│                │之行動電話壹支(搭配門號０九 │
│    │      │分52秒      │              │元)         │動電話與魏正崙│                │00000000號，含SIM卡 │
│    │      │            │              │            │所持用門號0989│                │壹張)沒收，如全部或一部不能 │
│    │      │            │              │            │054212號行動電│                │沒收時，追徵其價額；未扣案販│
│    │      │            │              │            │話聯絡購買毒品│                │賣第一級毒品所得財物新臺幣玖│
│    │      │            │              │            │海洛因事宜，同│                │佰元沒收，如全部或一部不能沒│
│    │      │            │              │            │日稍晚，在左揭│                │收時，以其財產抵償之。      │
│    │      │            │              │            │地點，由魏正崙│                │                            │
│    │      │            │              │            │交付海洛因，並│                │                            │
│    │      │            │              │            │向廖振堂收取價│                │                            │
│    │      │            │              │            │金900元(尚欠10│                │                            │
│    │      │            │              │            │0元)，而完成交│                │                            │
│    │      │            │              │            │易。          │                │                            │
├──┼───┼──────┼───────┼──────┼───────┼────────┼──────────────┤
│ 2. │廖振堂│99年6月1日晚│臺中縣太平市溪│海洛因/1,000│廖振堂於左揭時│毒品危害防制條例│魏正崙販賣第一級毒品，累犯，│
│    │      │間7時46分18 │洲路上之水果大│元          │間以00-0000000│第4條第1項      │處有期徒刑拾伍年陸月。未扣案│
│    │      │秒、7時49分 │賣場          │            │4號公用電話、 │                │之行動電話壹支(搭配門號０九 │
│    │      │4秒、8時2分 │              │            │其所有門號0985│                │00000000號，含SIM卡 │
│    │      │50秒        │              │            │668709號行動電│                │壹張)沒收，如全部或一部不能 │
│    │      │            │              │            │話與魏正崙所持│                │沒收時，追徵其價額；未扣案販│
│    │      │            │              │            │用門號00000000│                │賣第一級毒品所得財物新臺幣壹│
│    │      │            │              │            │12號行動電話聯│                │仟元沒收，如全部或一部不能沒│
│    │      │            │              │            │絡購買毒品海洛│                │收時，以其財產抵償之。      │
│    │      │            │              │            │因事宜，同日稍│                │                            │
│    │      │            │              │            │晚，在左揭地點│                │                            │
│    │      │            │              │            │，由魏正崙交付│                │                            │
│    │      │            │              │            │海洛因，並向廖│                │                            │
│    │      │            │              │            │振堂收取價金，│                │                            │
│    │      │            │              │            │而完成交易。  │                │                            │
├──┼───┼──────┼───────┼──────┼───────┼────────┼──────────────┤
│ 3. │林文智│99年6月2日下│臺中市○○路與│海洛因/500元│林文智於左揭時│毒品危害防制條例│魏正崙販賣第一級毒品，累犯，│
│    │      │午5時34分5秒│力行路口附近  │            │間以          │第4條第1項      │處有期徒刑拾伍年陸月。未扣案│
│    │      │、5時42分58 │              │            │00-000000000號│                │之行動電話壹支(搭配門號０九 │
│    │      │秒          │              │            │公用電話其持用│                │00000000號，含SIM卡 │
│    │      │            │              │            │門號0000000000│                │壹張)沒收，如全部或一部不能 │
│    │      │            │              │            │號行動電話與魏│                │沒收時，追徵其價額；未扣案販│
│    │      │            │              │            │正崙所持用門號│                │賣第一級毒品所得財物新臺幣伍│
│    │      │            │              │            │0000 000000號 │                │佰元沒收，如全部或一部不能沒│
│    │      │            │              │            │行動電話聯絡購│                │收時，以其財產抵償之。      │
│    │      │            │              │            │買毒品海洛因事│                │                            │
│    │      │            │              │            │宜，同日稍晚，│                │                            │
│    │      │            │              │            │在左揭地點，由│                │                            │
│    │      │            │              │            │魏正崙交付海洛│                │                            │
│    │      │            │              │            │因，並向林文智│                │                            │
│    │      │            │              │            │收取價金，而完│                │                            │
│    │      │            │              │            │成交易。      │                │                            │
├──┼───┼──────┼───────┼──────┼───────┼────────┼──────────────┤
│ 4. │陳奎戎│99年6月1日下│臺中縣太平市十│海洛因/500元│陳奎戎於左揭時│毒品危害防制條例│魏正崙販賣第一級毒品，累犯，│
│    │      │午6時55分2秒│甲路振宇五金行│(僅交付400元│間以其持用門號│第4條第1項      │處有期徒刑拾伍年陸月。未扣案│
│    │      │、7時19分14 │前            │，尚欠100元 │0000000000號行│                │之行動電話壹支(搭配門號０九 │
│    │      │秒、8時5分23│              │未交付)     │動電話與魏正崙│                │00000000號，含SIM卡 │
│    │      │秒          │              │            │所持用門號0989│                │壹張)沒收，如全部或一部不能 │
│    │      │            │              │            │054212號行動電│                │沒收時，追徵其價額；未扣案販│
│    │      │            │              │            │話聯絡購買毒品│                │賣第一級毒品所得財物新臺幣肆│
│    │      │            │              │            │海洛因事宜，同│                │佰元沒收，如全部或一部不能沒│
│    │      │            │              │            │日稍晚，在左揭│                │收時，以其財產抵償之。      │
│    │      │            │              │            │地點，由魏正崙│                │                            │
│    │      │            │              │            │交付海洛因，並│                │                            │
│    │      │            │              │            │向陳奎戎收取價│                │                            │
│    │      │            │              │            │金，而完成交易│                │                            │
│    │      │            │              │            │。            │                │                            │
└──┴───┴──────┴───────┴──────┴───────┴────────┴──────────────┘
附表二：無罪部分：
┌──┬────┬──────┬───────┬───────┬───────┬────┐
│編號│購毒者  │交易時間    │交易地點      │毒品種類      │聯絡方式      │交易金額│
│    │        │(民國)      │              │              │              │(新臺幣)│
├──┼────┼──────┼───────┼───────┼───────┼────┤
│ 1. │廖振堂  │99年6月15日 │臺中市東區力行│海洛因        │不詳方式聯絡  │1,000 元│
│    │        │晚間8時許   │路附近        │              │              │        │
├──┼────┼──────┼───────┼───────┼───────┼────┤
│ 2. │張舜彬  │99年6月中旬 │臺中市○○路與│海洛因        │不詳方式聯絡  │500元或 │
│    │        │某日        │自強街口      │              │              │1,000元 │
├──┼────┼──────┼───────┼───────┼───────┼────┤
│ 3. │張舜彬  │99年6月下旬 │臺中市○○路與│海洛因        │不詳方式聯絡  │500元或 │
│    │        │某日        │自強街口      │              │              │1,000元 │
├──┼────┼──────┼───────┼───────┼───────┼────┤
│ 4. │張舜彬  │99年7月4日下│臺中市○○路與│海洛因        │張舜彬以其所有│1,000元 │
│    │        │午5時許     │自強街口      │              │門號0000000000│        │
│    │        │            │              │              │號行動電話撥打│        │
│    │        │            │              │              │魏正崙所持用門│        │
│    │        │            │              │              │號0000000000號│        │
│    │        │            │              │              │行動電話聯絡  │        │
├──┼────┼──────┼───────┼───────┼───────┼────┤
│ 5. │楊世仲  │99年6月29日 │臺中市太平區十│海洛因        │楊世仲以門號09│500元   │
│    │        │晚間8時許   │甲路與旱溪東路│              │00000000號(起 │        │
│    │        │            │口            │              │訴書誤載為0983│        │
│    │        │            │              │              │503054號)行動 │        │
│    │        │            │              │              │電話撥打魏正崙│        │
│    │        │            │              │              │所持用門號0976│        │
│    │        │            │              │              │129847號行動電│        │
│    │        │            │              │              │話聯絡        │        │
├──┼────┼──────┼───────┼───────┼───────┼────┤
│ 6. │陳奎戎  │99年5月29日 │臺中市○○路與│海洛因        │由陳奎戎以門號│1,000元 │
│    │        │下午6時12分 │進化路口附近  │              │0000000000號行│        │
│    │        │許          │              │              │動電話撥打魏正│        │
│    │        │            │              │              │崙所持用門號09│        │
│    │        │            │              │              │00000000號行動│        │
│    │        │            │              │              │電話聯絡      │        │
├──┼────┼──────┼───────┼───────┼───────┼────┤
│ 7. │蔡昌益  │99年4月24日 │臺中縣太平市中│海洛因        │不詳方式聯絡  │1,000元 │
│    │        │晚間9時許   │山路「菲力貓遊│              │              │        │
│    │        │            │藝場」後方停車│              │              │        │
│    │        │            │場            │              │              │        │
├──┼────┼──────┼───────┼───────┼───────┼────┤
│ 8. │蔡昌益  │99年4月25日 │臺中市東區旱溪│海洛因        │不詳方式聯絡  │1,000元 │
│    │        │晚間9時許   │東路1段462號金│              │              │        │
│    │        │            │典遊藝場後面停│              │              │        │
│    │        │            │車場          │              │              │        │
├──┼────┼──────┼───────┼───────┼───────┼────┤
│ 9. │蔡昌益  │99年4月27日 │臺中縣太平市中│海洛因        │蔡昌益以門號09│1,000元 │
│    │        │凌晨1時許   │山路「菲力貓遊│              │00000000號行動│        │
│    │        │            │藝場」後方停車│              │電話撥打魏正崙│        │
│    │        │            │場            │              │所持用門號0973│        │
│    │        │            │              │              │619947號行動電│        │
│    │        │            │              │              │話聯絡        │        │
├──┼────┼──────┼───────┼───────┼───────┼────┤
│ 10.│林明煌  │99年7月5日晚│臺中縣太平市中│甲基安非他命  │不詳方式聯絡  │1,000元 │
│    │        │間11時許    │山路「菲力貓遊│              │不詳方式聯絡  │        │
│    │        │            │藝場」後方停車│              │              │        │
│    │        │            │場            │              │              │        │
└──┴────┴──────┴───────┴───────┴───────┴────┘
附表三：
┌──┬──────────────────┬──────────────────┐
│編號│物品名稱及數量                      │備註                                │
├──┼──────────────────┼──────────────────┤
│ 1. │扣案之仿FN廠1910型半自動手槍製造之槍│經送內政部警政署刑事警察局鑑定，經以│
│    │枝，換裝土造金屬槍管而成之改造手槍1 │檢視法、性能檢驗法、試射法鑑驗結果，│
│    │支(含彈匣1個，槍枝管制編號：00000000│認：(一)送鑑手槍1枝(槍枝管制編號110203│
│    │87號)、非制式子彈2顆(經鑑驗試射1顆) │7387號)，認係改造手槍，由仿FN廠半自 │
│    │                                    │動手槍製造之槍枝，換裝土造金屬槍管而│
│    │                                    │成，經操作檢視，雖槍枝欠缺復進簧，惟│
│    │                                    │認仍可供擊發適用子彈使用，認具殺傷力│
│    │                                    │；(二)送鑑子彈2顆，認均係非制式子彈， │
│    │                                    │由金屬彈殼組合直徑8.0±0.5㎜金屬彈頭│
│    │                                    │而成，採樣1顆試射，可擊發，認具殺傷 │
│    │                                    │力(內政部警政署刑事警察局99年7月26日│
│    │                                    │刑鑑字第0990095563號槍彈鑑定書)     │
├──┼──────────────────┼──────────────────┤
│ 2. │扣案之第二級毒品甲基安非他命6包(毛重│送驗顆粒6包，檢出甲基安非他命成分， │
│    │11.41公克)                          │淨重9.5875公克，取樣0.0339公克鑑定用│
│    │                                    │罄，驗餘淨重9.5536公克。            │
│    │                                    │(憲兵司令部刑事鑑識中心99年9月24日憲│
│    │                                    │直刑鑑字第0990001868號鑑定書)       │
├──┼──────────────────┼──────────────────┤
│ 3. │扣案K530i、GC798、K660i型號之行動電 │於本案未見有以此3支行動電話聯絡販賣 │
│    │話各1支(分別搭配門號0000000000號、09│毒品之事證，無從認定與本案有關，且非│
│    │00000000號、0000000000號，其中K530i │屬違禁物。                          │
│    │型號之行動電話內未插放SIM卡)        │                                    │
├──┼──────────────────┼──────────────────┤
│ 4. │未扣案行動電話1支(搭配門號0000000000│被告所有對外用以聯絡交易毒品海洛因之│
│    │號，含SIM卡1張)之行動電話           │聯絡工具。                          │
├──┼──────────────────┼──────────────────┤
│ 5. │扣案之電子磅秤1臺                   │被告供稱為綽號「阿龍」之男子所有，非│
│    │                                    │被告所有之物。                      │
└──┴──────────────────┴──────────────────┘
附錄論罪科刑法條全文：
槍砲彈藥刀械管制條例第8條
未經許可，製造、販賣或運輸鋼筆槍、瓦斯槍、麻醉槍、獵槍、
空氣槍或第4條第1項第1款所定其他可發射金屬或子彈具有殺傷
力之各式槍砲者，處無期徒刑或5年以上有期徒刑，併科新臺幣1
千萬元以下罰金。
未經許可，轉讓、出租或出借前項所列槍枝者，處5年以上有期
徒刑，併科新臺幣1千萬元以下罰金。
意圖供自己或他人犯罪之用，而犯前二項之罪者，處無期徒刑或
7年以上有期徒刑，併科新臺幣1千萬元以下罰金。
未經許可，持有、寄藏或意圖販賣而陳列第1項所列槍枝者，處3
年以上10年以下有期徒刑，併科新臺幣7百萬元以下罰金。
第1項至第3項之未遂犯罰之。
犯第1項、第2項或第4項有關空氣槍之罪，其情節輕微者，得減
輕其刑。
槍砲彈藥刀械管制條例第12條
未經許可，製造、販賣或運輸子彈者，處1年以上7年以下有期徒
刑，併科新台幣500萬元以下罰金。
未經許可，轉讓、出租或出借子彈者，處6月以上5年以下有期徒
刑，併科新台幣300萬元以下罰金。
意圖供自己或他人犯罪之用，而犯前二項之罪者，處3年以上10
年以下有期徒刑，併科新台幣700萬元以下罰金。
未經許可，持有、寄藏或意圖販賣而陳列子彈者，處5年以下有
期徒刑，併科新台幣300萬元以下罰金。
第1項至第3項之未遂犯罰之。
毒品危害防制條例第4條
製造、運輸、販賣第一級毒品者，處死刑或無期徒刑；處無期徒
刑者，得併科新臺幣2千萬元以下罰金。
製造、運輸、販賣第二級毒品者，處無期徒刑或7年以上有期徒
刑，得併科新臺幣1千萬元以下罰金。
製造、運輸、販賣第三級毒品者，處5年以上有期徒刑，得併科
新臺幣7百萬元以下罰金。
製造、運輸、販賣第四級毒品者，處3年以上10年以下有期徒刑
，得併科新臺幣3百萬元以下罰金。
製造、運輸、販賣專供製造或施用毒品之器具者，處1年以上7
年以下有期徒刑，得併科新臺幣1百萬元以下罰金。
前五項之未遂犯罰之。